【裁判字號】    99,訴,1027
【裁判日期】    990830
【裁判案由】    毒品危害防制條例
【裁判全文】
臺灣臺中地方法院刑事判決              98年度訴字第3037號
公  訴  人  臺灣臺中地方法院檢察署檢察官
被      告  甲○○
指定辯護人  本院公設辯護人  賴忠杰
上列被告因違反毒品危害防制條例案件，經檢察官提起公訴（98
年度偵字第19417號）及追加起訴（98年度偵字第29238號），本
院判決如下：
    主    文
甲○○犯如附表一及附表二所示之罪，均累犯，各處如附表一及
附表二所示之刑。主刑部分應執行有期徒刑拾貳年陸月。
    犯罪事實
一、甲○○綽號「阿祥」、「太子」、「阿強」、「蕃薯」或「
    香腸」，前於民國92年間因違反毒品危害防制條例之施用第
    一級及第二級毒品行為，經台灣南投地方法院以92年度毒聲
    字第317號裁定令入勒戒處所施以觀察、勒戒，因認無繼續
    施用之傾向，於92年4月22日執行完畢釋放出所。又於94年
    間另因違反毒品危害防制條例之連續施用第一級及第二級案
    件，經台灣南投地方法院以94年度訴字第532號判決分別判
    處有期徒刑10月、5月確定；另於95年間因恐嚇案件，經台
    灣南投地方法院95年度埔刑簡字第287號判決判處有期徒刑5
    月確定；上開3罪，嗣經台灣南投地方法院以96年度聲字第
    119號裁定合併定其應執行有期徒刑1年6月確定；因適逢中
    華民國九十六年罪犯減刑條例公布施行，經該法院以96年度
    聲減字第159號裁定分別減為有期徒刑5月、2月又15日、2月
    又15日，並定其應執行有期徒刑9月確定，於96年7月16日徒
    刑執行完畢，仍未能悔改，復明知海洛因、甲基安非他命，
    分別為毒品危害防制條例第2條第2項第1款、第2款所列管之
    第一級、第二級毒品，不得非法持有、販賣，竟仍基於販賣
    第一級毒品海洛因、第二級毒品甲基安非他命以營利之犯意
    ，以其所有之00000000 00號及0000000000號行動電話為聯
    絡工具，於如附表一、附表二所示之時間、地點，以如附表
    一、附表二所示之價格，販賣如附表一所示之第一級毒品海
    洛因、第二級毒品甲基安非他命予如附表一、附表二所示對
    象之人。嗣經司法警察對其所使用之0000000000號及000000
    0000號行動電話實施通訊監察，而查知上情，並於98 年8月
    11日，在甲○○居住之臺中市○區○○路217號4樓502 室執
    行搜索，扣得如附表三所示之物品，其中有供前揭販賣海洛
    因、甲基安非他命聯絡用內裝有0000000000號SIM卡之行動
    電話機具一支。
二、案經臺中縣警察局清水分局及海岸巡防署中部地區巡防局彰
    化機動查緝隊共同查獲並報告臺灣臺中地方法院檢察署檢察
    官偵查起訴。
    理    由
一、證據能力之說明：
(一)、證人莊旻蒼、徐韻涵、吳貞禎、王照宗、胡棋倉、廖書鋒、
    黃俊閔、黃宇崇、塗惠雅、何淑岱於偵查中向檢察官所為證
    述部分：按被告以外之人於偵查中向檢察官所為之陳述，除
    顯有不可信之情況者外，得為證據，刑事訴訟法第159條之1
    第2項定有明文。依其文義解釋及立法理由之說明，並無限
    縮於檢察官在偵查中訊問證人之程序，應以給予被告或其辯
    護人對該證人行使反對詰問權者，始有證據能力。惟為保障
    被告之反對詰問權，並與現行法對傳聞例外所建構之證據容
    許範圍求其平衡，證人在偵查中雖未經被告之詰問，倘被告
    於審判中已對該證人當庭及先前之陳述進行詰問，即已賦予
    被告對該證人詰問之機會，則該證人於偵查中之陳述即屬完
    足調查之證據，而得作為判斷之依據（參照最高法院97 年
    度臺上字第405號判決意旨）。是依上揭說明可知，在偵查
    中檢察官所訊問之證人，被告或其辯護人對該證人雖未行使
    反對詰問權，依刑事訴訟法159條之1第2項之規定，原則上
    屬於法律規定為有證據能力之傳聞證據，於例外顯有不可信
    之情況，始否定其得為證據，亦即得為證據之被告以外之人
    於偵查中向檢察官所為之陳述，因其陳述未經被告詰問，應
    認屬於未經合法調查之證據，但並非無證據能力（參照最高
    法院96年度臺上字第4365、3925號、97年度臺上字第356 號
    判決意旨）。本案前開證人於檢察官偵查中之具結證述，查
    無檢察官就上開偵查訊問之實施，有何違反相關規定之瑕疵
    ，亦無證據證明其等於偵查中所證有何遭受強暴、脅迫、詐
    欺、利誘等外力干擾之情形，或影響其等心理狀況致妨礙自
    由陳述等顯不可信之情況，依上開說明，具有證據能力。
(二)、復按被告以外之人於審判外之陳述，雖不符前四條（指刑事
    訴訟法第159條之1至第159條之4）之規定，而經當事人於審
    判程序同意作為證據，法院審酌該言詞陳述或書面陳述作成
    之情況，認為適當者，亦得為證據。當事人、代理人或辯護
    人於法院調查證據時，知有第159條第1項不得為證據之情形
    ，而未於言詞辯論終結前聲明異議，視為有前項之同意，刑
    事訴訟法第159條之5第1項、第2項亦有明文。其立法意旨在
    於傳聞證據未經當事人之反對詰問予以核實，原則上先予排
    除，惟若當事人已放棄詰問或未聲明異議，基於證據資料愈
    豐富，愈有助於真實發現之理念，且強化言詞辯論主義，法
    院自可承認該傳聞證據例外擁有證據能力。經查證人莊旻蒼
    、徐韻涵、吳貞禎、王照宗、胡棋倉、廖書鋒、黃俊閔、黃
    宇崇、塗惠雅、何淑岱等人分別於司法警察詢問時之陳述，
    雖均係被告以外之人於審判外之陳述，性質上屬傳聞證據，
    惟經被告及辯護人於本院行準備程序時，均同意作為證據，
    又本院審酌該言詞陳述作成時之情況，並查無其他不法之情
    狀，足認得為本案之證據，依刑事訴訟法第159條之5之規定
    ，均有證據能力。
(三)、再按有事實足認被告或犯罪嫌疑人有最輕本刑為三年以上有
    期徒刑之罪嫌，並危害國家安全或社會秩序情節重大，而有
    相當理由可信其通訊內容與本案有關，且不能或難以其他方
    法蒐集或調查證據者，得發通訊監察書。前項通訊監察書，
    偵查中由檢察官依司法警察機關聲請或依職權以書面記載第
    11條之事項，並敘明理由、檢附相關文件，聲請該管法院核
    發，通訊保障及監察法第5條第1項第1款、第2項分別定有明
    文。另按偵查犯罪機關依法定程序監聽之錄音，係以監聽之
    錄音帶為其調查犯罪所得之證據，司法警察依據監聽錄音結
    果予以翻譯而製作之通訊監察譯文，乃該監聽錄音帶內容之
    顯示，此為學理上所稱之「派生證據」，屬於文書證據之一
    種。於被告或訴訟關係人對其譯文之真實性發生爭執或有所
    懷疑時，法院固應依刑事訴訟法第165條之1第2項之規定，
    勘驗該監聽錄音帶以踐行調查證據之程序，俾確認該錄音聲
    音是否為通訊者本人及其內容與通訊監察譯文之記載是否相
    符，或傳喚該通訊者為證據調查。倘被告或訴訟關係人對該
    通訊監察譯文之真實性並不爭執，即無勘驗辨認其錄音聲音
    之調查必要性，法院於審判期日如已踐行提示通訊監察譯文
    供當事人辨認或告以要旨，使其表示意見等程序並為辯論者
    ，其所為之訴訟程序即無不合（最高法院97年度台上字第
    561號判決意旨參照）。查本案對被告所使用之0000000000
    、0000000000號行動電話之通訊監察，係檢察官依法向法院
    聲請並核發通訊監察書後所為，有該通訊監察書及電話附表
    影本在卷可稽，是該通訊監察截錄內容取得之合法性無疑。
    又本件承辦之司法警察對於被告所有門號0000000000號及00
    00000000號行動電話，實施通訊監察，此有詳載監察電話、
    對象及譯文之通訊監察譯文紀錄附卷可參，應係依法所為之
    通訊監察，並經被告及辯護人於本院準備程序及審理時，表
    示沒有意見同意作為證據使用等語，本院審酌電話監聽侵害
    被告權益之種類及輕重、對於被告訴訟上防禦不利益之程度
    、犯罪所生之危害或實害等情形，兼顧人權保障及公共利益
    之均衡維護，堪認本案之通訊監察合於比例原則。而本件被
    告及其辯護人、檢察官對於通訊監察案件錄音內容之真正並
    無爭執，對於錄音所譯成通訊監察譯文之真正亦不爭執，同
    意有證據能力，且本案通訊監察譯文並於審理時經合法調查
    ，則依刑事訴訟法第159之5條第1項規定，此項通訊監察之
    譯文自具有證據能力。
(四)、另按除法律另有規定外，實施刑事訴訟程序之公務員因違背
    法定程序取得之證據，其有無證據能力之認定，應審酌人權
    保障及公共利益之均衡維護，刑事訴訟法第158條之4定有明
    文。本案所引用之其他非供述證據，並無證據證明係實施刑
    事訴訟程序之公務員違背法定程序所取得，應認均具有證據
    能力。
二、認定被告有為犯罪事實之證據：
(一)、被告甲○○於偵查中已自白有販賣第一級毒品海洛因、第二
    級毒品甲基安非他命之犯行在案，其自白之供述內容如下，
    堪認被告已於偵查對其所犯販賣第一級與第二級毒品之犯行
    全部自白：
  1.被告甲○○於偵查中司法警察詢問時供述要旨如下：
  (1)「（問：你有無販賣毒品供他人施用？販賣何種毒品？）比
    如我向他人購買毒品5000元之毒品量，我則將所購買之毒品
    分成5等份，我自行抽取1份，4份賣給他人也是以5000元賣
    出。我向人購買之毒品有毒品海洛因及安非他命，再賣出供
    他人施用賺取1份毒品量之價差係供自己施用。
  (2)（問：透過你所使用之電話0000000000、0000000000清查向
    你購買之毒品施用者，經警方整理後其藥腳，經警方實施同
    步搜索，帶回之藥腳(證人)有廖書鋒(綽號：開休旅車)、陳
    靖玟(綽號：開休旅車)、胡棋倉(綽號：阿倉)、王照宗(綽
    號：阿忠、阿龍)、塗惠雅(綽號：小雅)，鄭惠文、吳貞禎
    、莊旻蒼(綽號：福氣啦)、徐韻涵(綽號：小尾魚仔)、黃俊
    閔(綽號：阿明「音譯」)、黃宇崇(綽號：阿明的弟弟)等人
    ，你有無認識？上記之人有無向你購買毒品？）我認識一些
    人，但一些人很陌生，上記之人都是與上記我所稱之方式向
    他人購買毒品海洛因及安非他命後從中賺取5分之1毒品，再
    以5分之4之毒品量，轉手給上記之人，以便供自己施用毒品
    。
  2.被告甲○○於偵查中檢察官訊問時供述要旨如下：
  (1)「（問：有無賣海洛因、安非他命？）都有在賣，從98年3
    月多開始賣海洛因、安非他命。
  (2)（問：那些藥腳如何跟你購買毒品？）打我的行動電話0000
    000000號、0000000000號2支電話給我，再約時間地點，都
    在台中市○○路、公園路的蛇肉店、中華路、崇德路、南投
    縣草屯鎮的新天地大賣場等地跟我買海洛因、安非他命。
  (3)（問：有涉嫌販賣海洛因、安非他命是否承認？)承認。
(二)、被告甲○○於本院準備程序、審理時對檢察官起訴書所載附
    表一、附表二之販賣第一級毒品海洛因、第二級毒品甲基安
    非他命犯行，及追加起訴書所載販賣第一級毒品海洛因之犯
    行，均自白有為如起訴書附表一所示之販賣第一級毒品海洛
    因予莊旻蒼、徐韻涵、王照宗及塗惠雅之犯行，以及自白有
    為起訴書附表二所示之販賣第二級毒品甲基安非他命予吳貞
    禎、胡棋倉、廖書鋒及黃俊閔之犯行，並自白販賣第一級毒
    品海洛因予邱進雄之犯行。
(三)、證人邱進雄、莊旻蒼、徐韻涵、王照宗、塗惠雅於司法警察
    詢問及檢察官訊問時具結證述，有如附表一所示向被告甲○
    ○購買第一級毒品海因之事實。其等證述內容要旨如下：
  1.證人邱進雄證述要旨如次：
    有於98年2月16日在汽車旅館向甲○○買海洛因半錢1萬元，
    綽號有叫「蕃薯」、「香腸」或「太子」，目前是「阿祥」
    ，開一台白色NISSANCERFIRO轎車。
  2.證人莊旻蒼證述要旨如次：（本院按以下之「阿祥」即被告
    甲○○）
  (1)莊旻蒼所使用行動電話門號，之前有0000000000，目前使用
    0000000000門號。
  (2)莊旻蒼於98年5月19日17時40分23秒，使用0000000000【代
    號A】電話撥打給被告甲○○0000000000【代號:B】，其通
    話內容「喂你打電話過來好嗎!我不知道電話怎麼打過去!
    這支阿!沒顯示阿!好你等一下。」其簡訊通話內容是：「叫
    他打過來給我。」98年6月5日22時58分5秒，莊旻蒼使用000
    0000000【代號:A】電話撥打給甲○○0000000000【代號:B
    】，其通話內容:「A:我沒少你要用好一點啊！B：好啦！我
    知道啦！A：好』通話內容是：莊旻蒼要跟他拿海洛因。
  (3)莊旻蒼於98年6月6日20時13分57秒，使用0000000000【代號
    :A】電話撥打給甲○○0000000000綽號阿祥【代號:B】，其
    通話內容:「A:你用好一點啦！B：你又是怎樣啦！A：我去
    給人家拿錢啦。B：你是要多少啊？A：一樣啦1個啦，
    B:好啦」通話內容，其中指一個1000元的海洛因，約一小包
    。
  (4)莊旻蒼於98年6月10日18時49分20秒，使用0000000000【代
    號:A】電話撥打給甲○○0000000000【代號:B】綽號阿祥，
    其通話內容:「A:喂還是同位置喔？B:不要啦!在小北啦。A
    ：好我到位置再打啦。」之通話內容是：莊旻蒼在台中市小
    北百貨前等待拿貨（本院按即向被告甲○○購買海洛因）。
  (5)莊旻蒼以前大約兩天吸食一次。在台中市向綽號阿祥（本院
    按即被告甲○○）購買海洛因毒品，數量是每次購買1小包
    。每次新台幣500至1000元不等。警方在監聽被告甲○○過
    程中，莊旻蒼總共甲○○購買過幾次毒品沒有記次數。
  (6)莊旻蒼每次都是向被告甲○○就是阿祥買毒品，不是『阿祥
    』幫我們調毒品，也不是合資向他人買毒品。都使用000000
    0000號、0000000000號打給甲○○手機0000000000 號購買
    毒品。莊旻蒼跟徐韻涵都有在使用0000000000號行動電話。
  (7)98年6月5日22時58分5秒通訊譯文、98年6月6日20時23分通
    訊譯文、98年6月10日18時49分通訊譯文，交易地點均約在
    台中市○○路上的小北百貨交易。98年6月10日18時49分通
    訊譯文這次應該有交易成功，因為現在我仔細看過譯文，所
    以這次應該有交易成功，交易地點在台中市○○路的小北百
    貨跟甲○○即阿祥購買1000元海洛因，我們（即徐韻涵與莊
    旻蒼）有交1000元元給甲○○即阿祥，甲○○即阿祥有交海
    洛因，我們只有跟甲○○即阿祥賒帳過一次，我們忘記有無
    在電話中提到要跟甲○○即阿祥賒帳，賒帳的時間也忘記。
    共3次跟甲○○即阿祥購買1000元海洛因，交易都有成功。
  3.證人徐韻涵證述要旨如次：（本院按以下之「阿祥」即被告
    甲○○）
  (1)毒品來源是打電話給叫阿祥的人賣給我的，真實姓名不知道
    ，電話0000000000，犯罪嫌疑人紀錄表編號5號的人就是叫
    阿祥。甲○○藉由莊旻蒼認識的，認識1或2年，共向甲○○
    就是「阿祥」買過毒品，都是買海洛因。
  (2)98年6月5日22時58分5秒通訊譯文、98年6月6日20時23分通
    訊譯文、98年6月10日18時49分通訊譯文，交易地點均約在
    台中市○○路上的小北百貨交易。98年6月10日18時49分通
    訊譯文這次應該有交易成功，因為現在我仔細看過譯文，所
    以這次應該有交易成功，交易地點在台中市○○路的小北百
    貨跟甲○○即阿祥購買1000元海洛因，我們（即徐韻涵與莊
    旻蒼）有交1000元元給甲○○即阿祥，甲○○即阿祥有交海
    洛因，我們只有跟甲○○即阿祥賒帳過一次，我們忘記有無
    在電話中提到要跟甲○○即阿祥賒帳，賒帳的時間也忘記。
    共3次跟甲○○即阿祥購買1000元海洛因，交易都有成功。
  4.證人王照宗證述要旨如次：
  (1)王照宗總共向阿強（即被告甲○○）買過一次第一級毒品海
    洛因，就剛認識阿強的時候。第一次跟阿強購買第一級毒品
    海洛因是98年5月中，時間地點時隔已久，不是很確定。
  (2)王照宗以0000000000號電話撥打阿強0936的電話，詳細的電
    話號碼沒刻意去記，阿強自己接電話，我跟阿強表明我是阿
    修介紹的，跟他說要去找他碰面，並跟他說我的車型跟車款
    ，當時我坐在車上，忘記當時是搭乘計程車還是自己開車前
    往，在臺中市○○路與中華路附近的7-11還是全家超商前，
    阿強會認我的車來跟我碰面，當時阿強騎乘白色的普通重型
    機車並帶著全罩式安全帽敲我的車窗，詢問我是誰，我說我
    是阿修的朋友阿宗，我直接拿1000元給阿強，阿強用夾鍊袋
    裝著第一級毒品海洛因1小包，丟入車內給我，重量我不知
    道，然後他就騎機車走了。
  5.證人塗惠雅證述要旨如次：（本院按以下之「阿祥」即被告
    甲○○）
  (1)98年6月29日下午3時52分之通聯譯文，是塗惠雅用00000000
    00號撥打0936電話給甲○○就是「阿祥」要購買海洛因半個
    就是500元，約定在臺中市○○路之小北百貨前交易。
  (2)這次買賣交易成功，我因為當時不夠錢，我只有給300元給
    甲○○就是「阿祥」，甲○○就是「阿祥」仍有交付海洛因
    給我，剩下200元甲○○也沒有再跟我收。我確定這次跟阿
    祥即甲○○購買海洛因。」
(四)、證人吳貞禎、胡棋倉、廖書鋒、黃俊閔於司法警察詢問及檢
    察官訊問時具結證述，有如附表二所示向被告甲○○購買第
    二級毒品甲基安非他命之事實。其等證述內容要旨如下：
  1.證人吳貞禎證述要旨如次：（本院按以下之「阿祥」或「太
    子」即被告甲○○）
  (1)安非他命是向一名綽號叫「太子」或「阿祥」男子購買的，
    姓名不詳，大約30至40歲，他都會主動打電話給我，再約時
    間、地點交易，吳貞禎大約向他購買過7至8次左右，每次都
    是500元的金額向他購買。綽號「太子」或「阿祥」即甲○
    ○的男子都會主動打電話給吳貞禎，他都是用0000000000，
    0000000000打給吳貞禎，吳貞禎的電話0000000000。
  (2)第一購買安非他命是98年6月26日在中華路上小北百貨門口
    ，吳貞禎跟甲○○買500元的安非他命，交易時吳貞禎是先
    將500元交給甲○○，甲○○就會將裝有安非他命的透明夾
    鍊袋給吳貞禎。通訊監察譯文98年6月26日中午12時19分33
    秒，吳貞禎的行動電話0000000000與0000000000通聯紀錄是
    鄧嘉惠以吳貞禎的電話打給阿祥的，工人就是安非他命，半
    天就是要買500元，一天就是1000元，這是在鄧嘉惠家打的
    電話。
  (3)通訊監察譯文98年7月1日，這次約在復興路台中肉圓路旁，
    吳貞禎開車去，阿祥騎機車載一個女生來，吳貞禎把500元
    當場交給阿祥，阿祥就將安非他命當場交給吳貞禎。
  (4)通訊監察譯文98年7月5日，吳貞禎的0000000000與00000000
    00通聯紀錄，我們本來約在中華路的小北百貨交易，吳貞禎
    是開黑色車子去，吳貞禎打電話給阿祥時已經快到交易地點
    了，譯文中吳貞禎問對方有無「機絲頭」，是問阿祥有無施
    用安非他命的吸食器，因為吳貞禎不知道工具要去哪買，阿
    祥就要吳貞禎去找「阿亮」一下，然後「阿祥」就將電話掛
    掉了，吳貞禎在交易地點等了十幾分鐘，阿祥都沒出現，吳
    貞禎就離開了，這次交易沒有成功。
  2.證人胡棋倉證述要旨如次：（本院按以下之「阿祥」即被告
    甲○○）
  (1)毒品是胡棋倉跟阿祥買的。第一次是在98年5月31日，是阿
    祥到草屯鎮○○路18號找我，跟胡棋倉講他有東西，留電話
    號碼給我，是我後來打電話給他，買多少我不太記得，是約
    在新天地，若譯文是3000元，應該就是買3000元。通常跟阿
    祥買了幾千元，他是用夾鏈袋包著的。他有時開車，有時騎
    機車，開汽車時，我們是隔著車窗交貨的，他都要先看錢，
    給他錢之後，他都會叫胡棋倉轉身，他再拿毒品給胡棋倉，
    他會先把車子開走5分鐘之後再回來，騎機車的話他也會叫
    胡棋倉往旁邊看，他再拿出毒品給胡棋倉。胡棋倉打電話給
    阿祥時沒有女子接過電話或女子交貨給胡棋倉，但有一次是
    阿祥騎機車載一個女子來的，該女子並沒有與胡棋倉交談。
    交易地點新天地是指草屯的新天地，還有中華路與公園路路
    旁，有經過停車場，有一次跟我約在經過賣蛇肉的店。
  (2)通訊監察譯文中25、15、35意思是25就是2500元，15就是15
    00元，35就是3500元，價錢有時都是胡棋倉跟阿祥講的，量
    是阿祥決定，譯文中粗工是指安非他命，幼工是海洛因，這
    是行話。譯文中稱做土水的要工具2000元是指要粗工的意思
    。軟的是海洛因，粗的是安非他命。恐龍停車場是指草屯鎮
    ○○○○○道下來的休息站，停車場有放二個很大的恐龍，
    佳樂是指家樂福。
  (3)98年5月31日有買到毒品，地點是阿祥約的，胡棋倉到新天
    地等他，胡棋倉還有跟阿祥抱怨毒品品質不好。要再跟他買
    1000元，後來阿祥要經過霧峰，叫胡棋倉到霧峰去等，這次
    有拿1000元。
  (4)98年6月4日在家樂福有拿毒品，當日22時48分通訊譯文是胡
    棋倉用0000000000號撥打甲○○即阿祥0936電話，向甲○○
    即阿祥要購買安非他命1000元，約定在南投縣草屯鎮的家樂
    福大賣場前交易。這次買賣交易，胡棋倉有交付1000元給甲
    ○○就是「阿祥」，甲○○就是「阿祥」有交付安非他命給
    我。
  (5)6月6日恐龍停車場該次有拿毒品，當日下午1時55分通訊譯
    文胡棋倉是用0000000000號撥打甲○○即阿祥0936電話，向
    甲○○即阿祥要購買安非他命1000元，約定在二高草屯交流
    道的便利商店對面的休息站的停車場旁邊擺恐龍標示前交易
    。這次買賣交易，胡棋倉有交付1000元給甲○○就是「阿祥
    」，甲○○就是「阿祥」有交付安非他命給我。
  (6)6月20日在全家有拿毒品，這次有講到粗工、幼工。當日下
    午3時34分通訊譯文，是胡棋倉用0000000000號撥打甲○○
    即阿祥0936電話，向甲○○即阿祥要購買安非他命2500元，
    我是給阿祥2張1000元及一張500元現金，約定在台中市○○
    路與中華路靠近賣蛇的店面的旁邊全家便利商店前交易。這
    次買賣交易，我有交付2500元給甲○○就是「阿祥」，甲○
    ○就是「阿祥」有交付安非他命給我。
  (7)6月25日有買毒品，當日下午1時53分通訊譯文，是胡棋倉用
    0000000000號撥打甲○○即阿祥0986電話，向甲○○即阿祥
    要購買安非他命1000元，約定地點我不確定。這次買賣交易
    成功，我有交付1000元給甲○○就是「阿祥」，甲○○就是
    「阿祥」有交付安非他命給我。
  (8)6月27目有買毒品，當日下午7時27分通訊譯文，是胡棋倉用
    0000000000號撥打甲○○即阿祥0986電話，向甲○○即阿祥
    要購買安非他命2500元，原本約定在台中市○○路上的『湯
    姆熊』店面前交易，但是後來交易地點是改在台中市○○路
    與中華路的蛇店附近的停車場，阿祥叫胡棋倉不要將車子開
    進停車場，在停車場門口就好的。這次買賣交易，胡棋倉有
    交付2500元給甲○○就是「阿祥」，甲○○就是「阿祥」有
    交付安非他命給我。
  (9)7月16日中午12時31分通訊譯文，是胡棋倉用0000000000號
    撥打甲○○即阿祥0986電話，向甲○○即阿祥要購買安非他
    命1500元，約定在台中市○○路榮總醫院附近7-11便利商店
    對面的路旁交易。這次買賣交易，我有交付1500元給甲○○
    就是「阿祥」，甲○○就是「阿祥」有交付安非他命給我。
  3.證人廖書鋒證述要旨如次：（本院按以下之「阿祥」即被告
    甲○○）
  (1)98年6月5日晚上9時43分、10時、10時26分監聽譯文是因為6
    月2日交易沒成功，這是我第一次跟阿祥買到第二級毒品安
    非他命，買3000元，1小包，重量我不知道，重量都是由阿
    祥決定，3000元的重量比lOOO元的多，當時是在蛇肉攤交易
    ，當時一手交錢一手交貨，這次有交易成功。
  (2)98年6月14日晚上10時8分、10時34分監聽譯文是跟阿祥買第
    二級毒品安非他命，至少買2000元，1小包，這次也是在蛇
    肉攤交易，當時一手交錢一手交貨，這次有交易成功。
  (3)98年6月20日晚上９時13分監聽譯文是跟阿祥買第二級毒品
    安非他命，至少買2000元，1小包，這次也是在蛇肉攤交易
    ，當時一手交錢一手交貨，這次有交易成功。
  (4)98年7月7日晚上9時33分、10時之監聽譯文是跟阿祥買第二
    級毒品安非他命，至少買1000元，1小包，這次也是在蛇肉
    攤交易，當時一手交錢一手交貨，這次有交易成功。
  (5)98年7月9日晚上11點50分之監聽譯文是跟阿祥買第二級毒品
    安非他命，至少買1000元，1小包，這次原本約在大功圓遊
    藝場交易，後來因那邊有臨檢，所以改約在蛇肉攤交易，因
    為阿祥賣給我第二級毒品安非他命的地點就是大功圓遊藝場
    或是蛇肉攤，每次都看當天情況決定交易地點，當時一手交
    錢一手交貨，這次有交易成功。
  (6)98年8月12日偵訊筆錄中有提到7月中下旬曾向甲○○即阿祥
    購買1000元安非他命。是我撥打0986電話給甲○○就是「阿
    祥」要購安非他命1000元，我約定在臺中市之大功圓遊戲場
    前交易，這次交易有成功，我有交付1000元給甲○○即阿祥
    ，甲○○即阿祥有給我安非他命。我不確定何時，但是靠近
    月底，我是用我的0000000000號撥打給甲○○即阿祥。
  4.證人黃俊閔證述要旨如次：（本院按以下之「阿祥」即被告
    甲○○）
  (1)「據警方提供電話號碼0000000000、0000000000於98年4月7
    日21時3分與98年7月16日13時26分期間與我所使用電話號碼
    0000000000行動電話通聯記錄，該期間通話均是向綽號「阿
    祥」男子購買安非他命。通話後「阿祥」會聯絡我到他指定
    的地點交易安非他命。警方所提供指認嫌疑人指認紀錄表6
    張相片中「編號5」男子是販賣安非他命給我之綽號「阿祥
    」之男子。毒品來源是跟綽號阿祥拿的，我是一年多前人家
    給我的電話，我今天是初犯，第一次被查獲。我第一次施用
    是在97年2、3月，毒品我大部分是跟阿祥拿的，阿祥的電話
    會一直換，他換電話時會打電話跟我講，他的名字也一直換
    ，他的綽號有香腸、太子，最近是阿祥，他換電話後打來會
    說「我是誰，你知道嗎？」，我是認聲音。我都是從東勢到
    台中的中華路與公園路的停車場、文心路跟崇德路口、殯儀
    館跟他拿毒品，我都是要到台中時再跟他確認。（是否有跟
    阿祥約在澄清醫院買毒品？）我不知道是否在澄清醫院，是
    在安和路，這就是最後一次，我跟他拿了35000元的毒品，
    我是跟他講要買35，差不多5件。我是從中清交流道過去的
    。我弟弟（本院按即證人黃宇崇）有幫我拿過一次毒品，當
    時我人在豐原工作，我請我弟弟跟阿祥聯絡拿毒品，阿祥的
    電話是我給我弟弟的，我弟弟拿回家後，我們是一起施用的
    。22是指22000元。能否摻2個就是分2包。12是12000元，應
    該都是指價錢。
  (2)98年4月9日下午1時55分阿祥跟你講「他明天要去大陸...」
    我是請我弟弟去跟他拿，錢是我先交給我弟弟的，拿了2包
    ，還欠阿祥2000元。98年4月16日阿祥回國了，我們約漢口
    路魯肉飯，這次有拿2包毒品。我只有拿安非他命。98年5月
    8日阿祥早上9點就打電話給我，我跟他講叫他幫我準備二件
    ，我們約在澄清醫院，這次有拿毒品，我有印象他說這次貨
    比較好，我是拿2包，我有在澄清醫院拿過。98年6月1日我
    打電話給阿祥，他沒有馬上認出我，我跟他說手頭不方便，
    也不想施用了，所以不想跟他拿，他說12，就是只要12000
    元就好，這次後來我應該有跟他拿。98年6月12日晚上約在
    殯儀館，有拿毒品；98年6月25日也是約在殯儀館也有拿毒
    品。最後面他說進來停車場，我們是下午見面的。98年7月1
    6日監聽譯文是我與阿祥的對話這是我唯一一次開吊車。
  (3)我打電話給阿祥不會聊天，我跟阿祥拿毒品都是一手交錢一
    手交貨，都是立即的。我並沒有跟阿祥合資買毒品，我跟他
    不熟，是因為買毒品才知道他。
  (4)98年4月9日下午1時55分之通聯譯文是我用0000000000號撥
    打0986電話給甲○○就是「阿祥」要購買安非他命2萬2000
    元即譯文提到的『22』電話中約定臺中市○○路與漢口路交
    易，但是後來我是叫黃宇崇去交易，之後我就不知道。這次
    買賣交易成功，因為我弟黃宇崇有將安非他命拿回來，我有
    給2萬2000元給我弟黃宇崇，我弟黃宇崇有將2萬2000元交給
    甲○○就是「阿祥」，甲○○就是「阿祥」有交付安非他命
    給我弟黃宇崇。
  (5)98年4月16日下午6時23分之通聯譯文是我撥打0986電話給甲
    ○○就是「阿祥」要購買安非他命『2個』即2萬2000元或2
    萬4000元的意思，原本約定在臺中市○○路與崇德路的嘉義
    雞肉飯隔壁的滷肉飯前交易，但是甲○○沒有出現，後來改
    約臺中市○○路與崇德路的加油站前交易。這次買賣交易成
    功，我有給2萬2000元或2萬4000元給甲○○就是「阿祥」，
    甲○○就是「阿祥」有交付安非他命給我。
  (6)98年5月8日下午9時54分之通聯譯文是我撥打0936電話給甲
    ○○就是「阿祥」要購買安非他命『2件』即2萬2000元或2
    萬4000元，約定在臺中市澄清醫院附近的安和路交易。這次
    買賣交易成功，我有給2萬2000元或2萬4000元給甲○○就是
    「阿祥」，甲○○就是「阿祥」有交付安非他命給我。
  (7)提示98年6月1日下午5時57分之通聯譯文是我撥打0936電話
    給甲○○就是「阿祥」要購買安非他命『12』即1萬2000元
    ，約定在臺中市○○路與文心路路口交易。這次買賣交易成
    功，我有給1萬2000元給甲○○就是「阿祥」，甲○○就是
    「阿祥」有交付安非他命給我。
  (8)98年6月12日下午2時24分之通聯譯文是我撥打0936電話給甲
    ○○就是「阿祥」要購買安非他命2萬2000元或2萬4000元，
    約定在臺中市之殯儀館對面的紅綠燈下交易。這次買賣交易
    成功，我有給2萬2000元或2萬4000元給甲○○就是「阿祥」
    ，甲○○就是「阿祥」有交付安非他命給我。
  (9)98年6月25日上午11時2分之通聯譯文是我撥打0986電話給甲
    ○○就是「阿祥」要購買安非他命2萬2000元或2萬4000元，
    原本約定的地點是臺中市殯儀館，後來約定在臺中市○○路
    的停車場交易，這次買賣交易有成功，我有給2萬2000元或
    2萬4000元給甲○○就是「阿祥」，甲○○就是「阿祥」有
    交付安非他命給我。
  (10)98年7月16日中午12時23分之通聯釋文是我撥打0986電話給
    甲○○就是「阿祥」要購買安非他命『5件』『35』即3萬5
    000元，約定在臺中市澄清醫院附近的安和路交易。這次買
    賣交易成功，我有拿3萬5000元給甲○○就是「阿祥」，甲
    ○○就是「阿祥」有交付安非他命給我。
(五)、證人何淑岱、黃宇崇於司法警察詢問、檢察官訊問時具結證
    述被告甲○○有販賣第一級毒品海因、第二級毒品甲基安非
    他命之事實。其證述內容要旨如下：
  1.證人何淑岱於司法警察詢問及檢察官訊問時證述要旨如次：
   「因我與男朋友甲○○租住的地方，臺中市○區○○街217號
    4樓502室，遭警方查獲海洛因及安非他命毒品，為警方製作
    詢問筆錄。」「買完毒品之後跟甲○○一起施用，我沒有拿
    去賣，是甲○○拿去賣毒品。甲○○賣海洛因、安非他命。
    我不知道錢如何算。扣案的磅秤、夾鍊帶、注射針筒等物是
    甲○○的。我知道甲○○在販賣海洛因、安非他命。」
  2.證人黃宇崇於司法警察詢問及檢察官訊問時證述要旨如次：
   「黃俊閔是我堂兄，98年4月9日這次交易我跟甲○○交易，
    有將錢2萬2000元給甲○○，甲○○確實給我一個煙盒，裡
    面放安非他命。是甲○○親自將安非他命交給我。後來安非
    他命交給黃俊閔，我有施用這次購買的安非他命。交易地點
    是我當時到臺中市○○路與漢口路後，有一個人叫我跟著他
    開的車到更改的交易地點，那個地方我不知道是哪裡，但是
    還是在臺中市內。」
(六)、此外，關於被告甲○○與證人莊旻蒼、徐韻涵、吳貞禎、王
    照宗、胡棋倉、廖書鋒、黃俊閔、塗惠雅間買賣交易第一級
    毒品海洛因、第二級毒品甲基安非他命，相互間如何聯絡交
    易之事實，復有如附表四所示通話內容之通訊監察譯文在卷
    可資佐證。
(七)、綜上所述，被告甲○○於偵查中及審判時之自白，並有如上
    證人邱進雄、莊旻蒼、徐韻涵、吳貞禎、王照宗、胡棋倉、
    廖書鋒、黃俊閔、黃宇崇、塗惠雅、何淑岱之供述證據可證
    。此外，又有被告所使用門號0000000000號及0000000000號
    行動電話與證人之行動電話之通話內容如附表四所示通訊監
    察譯文可按，復有扣案如附表三所示被告所有行動電話暨所
    插入使用之門號0000000000號SIM卡1張（即附表三編號九）
    ，乃被告所有並供作販賣海洛因、安非他命之聯絡工具，而
    扣案夾鍊分裝袋1包及電子秤1台（即附表三編號七、八）、
    ，係被告所有並供犯販賣海洛因、安非他命罪分裝所用之物
    ，亦據被告供明在卷可佐，被告甲○○之自白應與事實相符
    ，被告販賣第一級毒品海洛因、第二級毒品甲基安非他命之
    犯行，至堪明確，已可認定之。
三、新舊法比較之說明：
(一)、按行為後法律有變更者，適用行為時之法律。但行為後之法
    律有利於行為人者，適用最有利於行為人之法律，刑法第2
    條第1項定有明文。此一規定係規範行為後法律變更所生新
    舊法律比較適用之準據法。而比較時應就罪刑有關之共犯、
    未遂犯、想像競合犯、牽連犯、連續犯、結合犯，以及累犯
    加重、自首減輕暨其他法定加減原因（如身份加減）與加減
    例等一切情形，綜其全部罪刑之結果而為比較。乃因各該規
    定皆涉及犯罪之態樣、階段、罪數、法定刑得或應否加、減
    暨加減之幅度，影響及法定刑或處斷刑之範圍，各該罪刑規
    定須經綜合考量整體適用後，方能據以限定法定刑或處斷刑
    之範圍，於該範圍內為一定刑之宣告（最高法院96年度台上
    字第7542號判決意旨參照）。是以比較適用最有利於行為人
    之法律時，應就罪刑有關之共犯、未遂犯、連續犯、牽連犯
    、結合犯以及累犯加重、自首減輕暨其他法定加減原因、加
    減例等一切情形，綜其全部之結果而為比較，再適用有利於
    行為人之法律處斷，且應就罪刑有關之一切情形，比較其全
    部之結果，而為整個之適用，不能割裂而分別適用有利益之
    條文。
(二)、按與本案論罪科刑有關之毒品危害防制條例第4條、第17條
    等規定，業於98年5月20日修正公布。按法規之修正，如有
    於特定日生效之必要者，依中央法規標準法第20條第2項準
    用同法第14條之規定，應特定其施行日期，若未明定其施行
    日期，依同法第13條之規定，應自公布日起算至第三日發生
    效力；此次毒品危害防制條例之修正，並無特別明定其施行
    日期，揆諸上開說明，應自98年5月22日生效（司法院98年6
    月29日院台廳刑一字第0980014643號函亦同此見解）。雖法
    務部98年6月8日法檢字第0980800227 9號函及臺灣高等法院
    98年6月18日為因應新修正毒品危害防制條例施行法律問題
    研討會決議結論，認本次修正仍適用該條例第36條規定「本
    條例自公布後六個月施行」，惟該條例第36條係於92年7月9
    日修正公布，其修正立法理由為：（一）依修正草案第2條
    第3項規定，法務部需會同衛生署成立審議委員會每三個月
    定期檢討調整毒品之分級及品項，而本次新增第四級毒品，
    有需要在新法施行前先經該審議會檢討後再調整公佈，爰預
    留六個月緩衝期，以利處理；（二）依本條例新修正之規定
    ，有必要再訂定相關子法及修正相關法規，以配合本條例之
    施行，故亦有需要預留適當緩衝期，以利訂頒相關子法及相
    關法規之配合修正；亦即該條例第36條關於生效施行日期之
    規定，顯係因應92年7月9日該次修法之需，始預留適當之緩
    衝期，並非規定嗣後任何修正，均需預留六個月之緩衝期，
    故法務部之函示及臺灣高等法院之法律座談會結論為本院所
    不採，故本院認為修正後毒品危害防制條例業已於98年5月
    22日修正生效施行，故被告於附表一編號一、編號二及附表
    編號十七至編號十九所為，既均於98年5月22日之前，故該
    等犯行部份，應為新舊法之比較；至於被告其餘犯行均在98
    年5月22日之後，則無新舊法比較之問題，先予敘明。
(三)、查修正前毒品危害防制條例第4條第1項規定為：「製造、運
    輸、販賣第一級毒品者，處死刑或無期徒刑；處無期徒刑者
    ，得併科新臺幣1000萬元以下罰金。」第2項規定為：「製
    造、運輸、販賣第二級毒品者，處無期徒刑或7年以上有期
    徒刑，得併科新臺幣七百萬元以下罰金。」，修正後毒品危
    害防制條例第4條第1項規定為：「製造、運輸、販賣第一級
    毒品者，處死刑或無期徒刑；處無期徒刑者，得併科新臺幣
    2000萬元以下罰金。」及第2項規定為：「製造、運輸、販
    賣第二級毒品者，處無期徒刑或7年以上有期徒刑，得併科
    新臺幣一千萬元以下罰金。」經新舊法比較之結果，修正後
    之毒品危害防制條例第4條第1、2項均未較有利於被告。其
    次，修正前毒品危害防制條例第17條規定：「犯第4條第1項
    至第4項、第5條第1項至第4項前段、第6條第1項至第4項、
    第7條第1項至第4項、第8條第1項至第4項、第10條或第11條
    第1項、第2項之罪，供出毒品來源，因而破獲者，得減輕其
    刑。」修正後毒品危害防制條例第17條則規定：「（第1項
    ）犯第4條至第8條、第10條或第11條之罪，供出毒品來源，
    因而查獲其他正犯或共犯者，減輕或免除其刑。（第2項）
    犯第4條至第8條之罪於偵查及審判中均自白者，減輕其刑。
    」是若被告就附表一編號一、二及附表二編號十七至十九所
    載各次犯行，均符合修正後該條例第17條第2項所規定之減
    輕規定，故應以修正後規定一體合併適用較有利於被告，是
    依刑法第2條第1項但書之規定，就被告所為附表一編號一、
    二及附表二編號十七至十九所載各次犯行，均應適用對被告
    較有利之修正後毒品危害防制條例第4條第1項及第17條第2
    項等規定。
四、論罪科刑：
(一)、查海洛因、甲基安非他命業經列為毒品危害防制條例第2條
    第2項第1款、第2款之第一級毒品、第二級毒品，不得非法
    持有及販賣。又販賣毒品罪，係行為人明知其為毒品，意圖
    販賣營利而將毒品販入或販出，有一於此，不必二者兼備，
    其犯罪即為完成，故不論販入或賣出之行為，皆屬販賣行為
    之一部分。且販賣毒品者，主觀上須有營利之意圖，客觀上
    有販賣之行為，即足構成，至於實際上是否已經獲利，則非
    所問（最高法院67年台上字第2500號、25年非字第123號判
    例、93年度台上字第1651號判決意旨參照）。邇來政府查緝
    毒品之施用或販賣甚嚴，使愷他命等毒品均益趨量微價高，
    販賣者皆有暴利可圖。再者，販賣毒品者，無一定之公定價
    格（屬於市場變動性所生之浮動價格），一般亦非公然交易
    ，無論係瓶裝或紙包抑或其他方式之包裝，均可以為任意分
    裝增減其重量或份量，且每次買賣之價格亦各有差異，隨供
    需雙方之資力或關係之深淺或需求之數量、貨源之充裕與否
    、販賣者對於資金之需求如何即殷切與否以及各階段政府查
    緝之態度，進而為各種之風險評估，而有各種不同之標準，
    並非一成不變。大盤毒品販賣者可從中盤、小盤不同買受者
    之各種『價差』或係『量差』（即加入不同成分之物質，以
    減低純度、增加重量）中牟取暴利之方式或有差異，然其為
    圖利益而為非法販賣行為，則無二致。是以被告應係基於意
    圖營利（賺取價差、量差）之犯意，而販賣海洛因、甲基安
    非他命與附表一、附表二所示交易對象等人施用牟利之犯行
    ，委無疑義。
(二)、核被告所為，於如附表一所示時、地，各販賣第一級毒品海
    洛因予附表一所示交易對象等人之犯行，均係犯毒品危害防
    制條例第4條第1項之販賣第一級毒品罪；於附表二所示時、
    地個販賣第二級毒品甲基安非他命予附表二所示交易對象等
    施用牟利之犯行，均係犯毒品危害防制條例第4條第2項之販
    賣第二級毒品罪，而其中附表二編號三，則係犯第4條第2項
    、第6項之販賣第二級毒品罪未遂。
    被告為販賣第一級毒品海洛因、第二級毒品甲基安非他命，
    而持有第一級毒品海洛因、第二級毒品安非他命之低度行為
    ，已被其販賣第一級毒品海洛因、第二級毒品甲基安非他命
    之高度行為所吸收，應不另論罪。被告先後6次販賣第一級
    毒品海洛因之犯行、先後23次販賣第二級毒品甲基安非他命
    之犯行，均屬犯意各別，行為時、空互殊，各應予分論併罰
    。
(三)、查被告前於94年間另因違反毒品危害防制條例之施用第一級
    及第二級毒品案件，經台灣南投地方法院以94年度訴字第53
    2 號判決分別判處有期徒刑10月、5月確定；另於95年間因
    恐嚇案件，經台灣南投地方法院95年度埔刑簡字第287號判
    決判處有期徒刑5月確定；上開3罪，嗣經台灣南投地方法院
    以96年度聲字第119號裁定合併定其應執行有期徒刑1年6月
    確定；因適逢中華民國九十六年罪犯減刑條例公布施行，經
    該法院以96年度聲減字第159號裁定分別減為有期徒刑5月、
    2 月又15日、2月又15日，並定其應執行有期徒刑9月確定，
    於96年7月16日徒刑執行完畢，有臺灣高等法院被告前案紀
    錄表及臺灣臺中地方法院檢察署刑案資料查註紀錄表在卷可
    查，被告於受徒刑之執行完畢後，5年以內故意再犯本件有
    期徒刑以上之罪，均為累犯，均應依刑法第47條第1項之規
    定加重其刑（惟被告所犯販賣第一級毒品罪法定本刑為死刑
    、無期徒刑部分依法不得加重）。
(四)、又被告於偵查中之司法警察詢問或檢察官訊問時，即已供述
    其有以起訴書所指之行動電話號碼聯絡接洽販賣毒品，被告
    既已在偵查中具體供述其交易販售毒品之對象、時間、地點
    及金額，此被告於偵查中所為之供述，既已就販賣毒品之核
    心事實為陳述，並就非法交易毒品（可能包括販賣、轉讓）
    之基本犯罪事實全部或一部經由偵查中之訊問方式後，被告
    即為自己不利之陳述而承認自己之刑事責任，應認為上開偵
    查中不利己之供述屬於被告偵查中之自白。此外，被告自白
    後，仍得為自己為訴訟法上有利之陳述，而在偵查中或審判
    上踐行其訴訟上之防禦性辯解；因此，本院認為被告於偵查
    中既已對如附表一、附表二所示交易對象，在交易買賣毒品
    之數量、金額、時地及方式之基本社會事實供承在卷，即應
    認為已符合偵查中自白之情形。又被告於本院審理中亦對檢
    察官起訴之如附表一所示之販賣第一級毒品海洛因，以及附
    表二所示之販賣第二級毒品甲基安非他命之犯行全部坦承，
    自屬於審判中之自白無疑。依毒品危害防制條例第17條第2
    項規定：「犯第四條至第八條之罪於偵查及審判中均自白者
    ，減輕其刑。」是本件被告已於偵查及本院審理中均自白犯
    罪，自均應依據該第17條第2項規定，就其所犯如附表一、
    附表二犯行，各減輕其刑，並依法先加（累犯）後減之。
(五)、另按毒品危害防制條例第17條第1項規定，犯同條例第4條第
    2 項之罪，供出毒品來源，因而查獲其他正犯或共犯者，減
    輕或免除其刑。本件被告於本院審理中供稱：其於查獲後，
    有供述其毒品來源為綽號「阿利」、「左手」之人，惟經本
    院向臺灣臺中地方法院檢察署函詢本案毒品上手偵辦結果，
    是否因被告供述而查獲「阿利」、「左手」，經該署回覆略
    以並無查獲，有該署98年11月4日中檢輝闕98偵19417字第
    131217號、98年12月10日中檢輝生98他字第4021字第142907
    號函在卷可參。本件既未破獲「阿利」、「左手」之販毒事
    證，被告即無從依毒品危害防制條例第17條第1項規定減輕
    或免除其刑，附此敘明。
(六)、科刑說明：
  1.查同為販賣第一級毒品之人，其原因動機不一，犯罪情節未
    必盡同，或有大盤毒梟者，亦有中、小盤之分，其販賣行為
    對國民健康所造成危害程度自屬有異，法律科處此類犯罪，
    所設之法定最輕本刑卻同為「無期徒刑」，不可謂不重；然
    而「刑不可急，急則人殘，失於恢恢，則漏網而為弊，務於
    察察，則及泉而不祥，將使寬猛適宜，疏密合制。」於此情
    形，倘依被告個案情狀處以較輕之徒刑，即足以懲儆，並可
    達防衛社會之目的者，並能及時確定被告販毒之罪刑，使販
    毒之被告其刑罰迅速性及確定性及早實現，綜合上述說明，
    自非不可依客觀之犯行與主觀之惡性二者加以考量其情狀有
    無可憫恕之處，而適用刑法第59條之規定酌量減輕其刑，期
    使個案裁判之量刑，能斟酌至當，符合比例原則。本案被告
    販賣如附表一所示第一級毒品犯行，雖無視國家對於杜絕毒
    品危害之禁令，其行為固屬不當，應予非難，然其販賣第一
    級毒品時間尚非久長，對象僅有5人，販賣金額大抵為為500
    元至1000元不等，僅其中1次為1萬元，其販賣毒品之犯罪情
    節均尚非至惡，相對於長期大量販賣毒品之大毒梟而言，其
    對社會治安及國民健康之危害應屬較小，是從被告犯案情節
    觀之，倘仍遽處以販賣第一級毒品之最低刑度無期徒刑，依
    一般理性人恐都認為屬情輕法重，難謂符合罪刑相當性及比
    例原則，更無從與大毒梟之惡行有所區隔，是被告上開販賣
    第一級毒品之犯罪情狀相較於法定之重刑，在客觀上足以引
    起一般人之同情，情節尚堪憫恕，爰均依刑法第59條之規定
    酌量減輕其刑，並遞減之。另按刑法第59條之酌量減輕其刑
    ，必須犯罪有特殊之原因在客觀上足以引起一般人之同情，
    認為即予宣告法定低度刑期仍嫌過重者，始有其適用，至於
    犯罪後之態度等情狀，僅可為法定刑內從輕科刑之標準，不
    得據為酌量減輕之理由（最高法院51年臺上字第899號判例
    、70年度臺上字第794號、77年度臺上字第4382號判決意旨
    等可參）。而被告所犯如附表二所示之販賣第二級毒品甲基
    安非他部分，係最輕刑度乃7年以上有期徒刑，經前述減輕
    其刑後之量刑，並無情輕法重之問題，故尚無適用刑法第59
    條之餘地，併此敘明。
  2.審酌被告因貪圖利益，販賣第一、二級毒品海洛因嚴重影響
    社會治安、戕害國民身心健康，被告未思以正當途徑合法掙
    取金錢，圖以販賣毒品獲利，犯罪動機不良，惟其犯罪後已
    坦承犯行，已有認錯悔過之具體表現，念其販賣毒品之時間
    短暫、所得不高，且被告年紀尚輕，自偵查迄本院審理中均
    能自白犯行，確屬深有悔意。被告一時失慮誤罹此重典，而
    司法應寬典誠實面對自己犯行而認錯之被告，開啟其自新之
    途，於量刑上嚴予區別與犯後飾詞狡辯毫無悔意者，並應以
    行為人之責任為基礎，並審酌被告犯罪之動機、目的、手段
    、品行及犯罪所生之危險損害與犯罪後之態度後，本院認為
    各科處被告如附表一、二所示之刑當屬允當，並定其如主為
    所示應執行刑，以資儆懲。
五、沒收部分：
(一)、按毒品危害防制條例第19條第1項規定，犯販賣毒品罪者，
    其犯罪所得之財物均沒收之，係採義務沒收主義。故販賣毒
    品所得之對價，不問其中成本若干，利潤多少，均應全部諭
    知沒收，貫徹政府查禁煙毒之決心，以符立法本旨（最高法
    院91年度台上字第2419號判決要旨參照）。另按「毒品危害
    防制條例第十九條第一項係規定沒收因犯罪（製造、販賣或
    運輸毒品）所得之財物，並不及於因犯罪所得之利益，如僅
    係取得『抵銷債務』之財產上利益，並未因此而得有財物，
    自不在該條項規定應沒收之列」（最高法院89年度台上字第
    1244號判決意旨參照）。又犯毒品危害防制條例第4條之販
    賣第一級、第二級毒品罪者，依同條例19條第1項規定，其
    因犯罪所得之物沒收之，如全部或一部不能沒收時，追徵其
    價額或以其財產抵償之。被告販賣如附表一、二所示販賣海
    洛因、甲基安非他命所得金額，雖未扣案，然依上開說明及
    毒品危害防制條例第19條第1項之規定，仍應予沒收，如全
    部或一部不能沒收時，則由被告之財產抵償之。
(二)、本件扣案如附表三編號七之夾鏈袋一包，係供分裝第一級毒
    品海洛因、第二級毒品甲基安非他命以出售之用、扣案如附
    表三編號八電子秤1台，係供作海洛因、甲基安非他命以分
    裝販賣之用，而扣案如附表三編號九行動電話1支（含門號
    0000000000號SIM卡），係被告所有供販賣第一級毒品海洛
    因、第二級毒品甲基安非他命對外聯絡之用，業據被告於本
    院準備程序時陳述明確（見本院99年5月31日準備程序筆錄
    ），並有通訊監察譯文在卷可按。而按行動電話之服務須以
    SIM卡為使用介面，各家電信公司於出租行動電話門號予消
    費者使用時，即同時附帶提供SIM卡給消費者作為門號使用
    之介面，電信公司於接受消費者申辦門號並將該門號開通上
    線時，即將SIM卡之所有電權移轉予消費者，或於申請時即
    為申辦人所有，分據台灣大哥大股份有限公司、泛亞電信股
    份有限公司、中華電信股份有限公司、和信電訊股份有限公
    司、威寶電信股份有限公司、遠傳電信股份有限公司函覆臺
    灣高等法院，並經臺灣高等法院以97年4月21日院通刑敬97
    上重更（二）14字第0970006512號函轉知全國一、二審法院
    在案。爰均依毒品危害防制條例第19條第1項規定宣告沒收
    之。
(三)、按毒品危害防制條例第19條第1項規定性質上係沒收之補充
    規定。其屬於本條所定沒收之標的，如得以直接沒收者 ，
    判決主文僅宣告沒收即可，不生「追徵其價額」或「以其財
    產抵償之」問題，須沒收之標的全部或一部不能沒收時，始
    生「追徵其價額」或「以其財產抵償之」選項問題。而「追
    徵其價額」或「以其財產抵償之」係屬兩種選項，分別係針
    對現行貨幣以外之其他財產與現行貨幣而言。本規定所稱「
    追徵其價額」者，係指所沒收之物為金錢以外之其他財物而
    無法沒收時，因其實際價值不確定，應追徵其價額，使其繳
    納與原物相當之價額，並無以其財產抵償之問題。倘嗣後追
    徵其金錢價額，不得結果而須以其財產抵償者，要屬行政執
    行機關依強制執行之法律之執行問題，即無不能執行之情形
    ，自毋庸諭知「或以其財產抵償之」。如不能沒收之沒收標
    的為金錢時，因價值確定，判決主文直接宣告「以其財產抵
    償之」即可，不發生追徵價額之問題（最高法院99年度第5
    次刑事庭會議決議參照）。查本件被告販賣第一級毒品海洛
    因、第二級毒品甲基安非他命使用之行動電話門號00000000
    00號SIM卡，則插入扣案之附表三編號九之行動電話手機內
    使用，該門號0000000000號SIM卡為被告所有並供本件販賣
    第一級毒品海洛因、第二級毒品甲基安非他命使用，惟該
    SIM卡並未扣案，業據被告供承在卷，並有通訊監察譯文通
    聯在卷可按，則該行動電話門號0000000000號SIM卡（插入
    使用之行動電話手機為如附表三編號九已予以沒收），則應
    依毒品危害防制條例第19條第1項之規定宣告沒收，如全部
    或一部不能沒收時，追徵其價額。
(四)、至其餘如編號十至十三之扣押物，係被告所有供已施用海洛
    因、甲基安非他命毒品所用之物。而扣案附表三編號一至六
    之甲基安非他命、海洛因，被告固於本院訊問時供稱是供販
    賣之用（見本院99年5月31日準備程序筆錄，98年度訴字第
    3037號卷，第180頁被面），惟其於警詢中則供稱：「有賺
    取販毒之數量內之差量五分之一供自己施用毒品、查扣該毒
    品當日之98年8月11日中午12時，有施用海洛因及甲基安非
    他命」，此外，復無其他事證得以佐證係與本件被告販賣毒
    品之犯行有所關連，自不得併同本案諭知宣告沒收，附此敘
    明。
據上論斷，應依刑事訴訟法第二百九十九條第一 項前段，毒品危
害防制條例第四條第一項、第十七條第二項、第 十九條第一項，
刑法第二條第一項、第十一條、第四十七第一項 、第五十九條、
第五十一條第五款，判決如主文。
本案經檢察官陳永豐到庭執行職務。
中    華    民    國    99    年      8    月    30    日
                  刑事第十三庭  審判長法  官  楊萬益
                                      法  官  蔡建興
                                      法  官  劉邦繡
上正本證明與原本無異。
如不服本判決，應於送達後十日內向本院提出上訴狀（須附繕本
），上訴於臺灣高等法院臺中分院。
上訴書狀如未敘述理由，應於上訴期間屆滿後二十日內補提理由
書於本院。
                                      書記官  何俞瑩
中    華    民    國    99    年     8    月     30    日
【 附表一】（販賣第一級毒品部分）
┌──┬────┬─────┬─────┬─────────┬──────────┐
│編號│販賣對象│  販賣時間│  販賣地點│販賣情形及手法    │   宣告主刑及從刑   │
├──┼────┼─────┼─────┼─────────┼──────────┤
│一  │邱進雄  │98年2月16 │南投縣草屯│甲○○以行動電話  │甲○○販賣第一級毒品│
│    │        │日中午12時│鎮○○路  │0000000000號與邱進│，累犯，處有期徒刑捌│
│    │        │31分許    │289號好聖 │雄聯絡後，由甲○○│年拾月。未扣案販賣第│
│    │        │          │地汽車旅館│駕駛車牌9763-TK自 │一級毒品所得之財物新│
│    │        │          │          │小客車前往左開地點│臺幣壹萬元沒收，如全│
│    │        │          │          │親自海洛因一包售予│部或一部不能沒收時，│
│    │        │          │          │邱進雄，並由邱進雄│以其財產抵償之。扣案│
│    │        │          │          │交付價金新台幣    │如附表三編號七、八、│
│    │        │          │          │10,000 予甲○○。 │九所示之物，均沒收。│
├──┼────┼─────┼─────┼─────────┼──────────┤
│二  │王照宗  │98年5月12 │台中市公園│王照宗以行動電話  │甲○○販賣第一級毒品│
│    │        │日下午5時 │路與中華路│0000000000號與被告│，累犯，處有期徒刑柒│
│    │        │35分許    │口之7－11 │甲○○之行動電話  │年拾月。未扣案販賣第│
│    │        │          │便利商店前│0000000000號聯絡後│一級毒品所得之財物新│
│    │        │          │          │，由甲○○親自交付│臺幣壹仟元沒收，如全│
│    │        │          │          │市價新台幣1000元之│部或一部不能沒收時，│
│    │        │          │          │海洛因予王照宗，並│以其財產抵償之。扣案│
│    │        │          │          │收取價金1000元。  │如附表三編號七、八所│
│    │        │          │          │                  │示之物，均沒收。未扣│
│    │        │          │          │                  │案門號0000000│
│    │        │          │          │                  │三六二號ＳＩＭ卡壹枚│
│    │        │          │          │                  │，沒收，如全部或一部│
│    │        │          │          │                  │不能沒收時，追徵其價│
│    │        │          │          │                  │額。                │
├──┼────┼─────┼─────┼─────────┼──────────┤
│三  │莊閔蒼及│98年6月5日│台中市中華│莊閔蒼及徐韻涵一同│甲○○販賣第一級毒品│
│    │徐韻涵  │下午10時58│路之小北百│向甲○○購買海洛因│，累犯，處有期徒刑柒│
│    │        │分許      │貨店前    │，而由莊旻蒼以行動│年拾月。未扣案販賣第│
│    │        │          │          │電話門號0000000000│一級毒品所得之財物新│
│    │        │          │          │號與甲○○所持用之│臺幣壹仟元沒收，如全│
│    │        │          │          │門號0000000000號聯│部或一部不能沒收時，│
│    │        │          │          │絡後，由甲○○親自│以其財產抵償之。扣案│
│    │        │          │          │持市價1000元之海洛│如附表三編號七、八所│
│    │        │          │          │因毒品，至上開地點│示之物，均沒收。未扣│
│    │        │          │          │販賣給莊旻蒼、徐韻│案門號0000000│
│    │        │          │          │涵，並收取價金1000│三六二號ＳＩＭ卡壹枚│
│    │        │          │          │元。              │，沒收，如全部或一部│
│    │        │          │          │                  │不能沒收時，追徵其價│
│    │        │          │          │                  │額。                │
├──┼────┼─────┼─────┼─────────┼──────────┤
│四  │莊閔蒼及│98年6月6日│同上。    │同上。            │甲○○販賣第一級毒品│
│    │徐韻涵  │下午8時13 │          │                  │，累犯，處有期徒刑柒│
│    │        │分許      │          │                  │年拾月。未扣案販賣第│
│    │        │          │          │                  │一級毒品所得之財物新│
│    │        │          │          │                  │臺幣壹仟元沒收，如全│
│    │        │          │          │                  │部或一部不能沒收時，│
│    │        │          │          │                  │以其財產抵償之。扣案│
│    │        │          │          │                  │如附表三編號七、八所│
│    │        │          │          │                  │示之物，均沒收。未扣│
│    │        │          │          │                  │案門號0000000│
│    │        │          │          │                  │三六二號ＳＩＭ卡壹枚│
│    │        │          │          │                  │，沒收，如全部或一部│
│    │        │          │          │                  │不能沒收時，追徵其價│
│    │        │          │          │                  │額。                │
├──┼────┼─────┼─────┼─────────┼──────────┤
│五  │莊閔蒼及│98年6月10 │同上。    │莊閔蒼及徐韻涵一同│甲○○販賣第一級毒品│
│    │徐韻涵  │下午6時49 │          │向甲○○購買海洛因│未遂，累犯，處有期徒│
│    │        │分許      │          │，而由莊旻蒼以行動│刑參年拾月。扣案如附│
│    │        │          │          │電話門號0000000000│表三編號七、八所示之│
│    │        │          │          │號與甲○○所持用之│物，均沒收。未扣案門│
│    │        │          │          │門號0000000000號聯│號0000000三六│
│    │        │          │          │絡後，由甲○○親自│二號ＳＩＭ卡壹枚，沒│
│    │        │          │          │持市價1000元之海洛│收，如全部或一部不能│
│    │        │          │          │因毒品至上開地點，│沒收時，追徵其價額。│
│    │        │          │          │因莊旻蒼、徐韻涵無│                    │
│    │        │          │          │攜帶價金1000元交付│                    │
│    │        │          │          │，而未成交易。    │                    │
├──┼────┼─────┼─────┼─────────┼──────────┤
│六  │塗惠雅  │98年6月29 │ 同上。   │塗惠雅以行動電話門│甲○○販賣第一級毒品│
│    │        │日下午3時 │          │號0000000000號與林│，累犯，處有期徒刑柒│
│    │        │52分      │          │正仁所持用之門號09│年捌月。未扣案販賣第│
│    │        │          │          │00000000號聯絡後，│一級毒品所得之財物新│
│    │        │          │          │，由甲○○親自持市│臺幣參佰元沒收，如全│
│    │        │          │          │價500元之海洛因毒 │部或一部不能沒收時，│
│    │        │          │          │品，至上開地點販賣│以其財產抵償之。扣案│
│    │        │          │          │給塗惠雅，並收取價│如附表三編號七、八所│
│    │        │          │          │金300元，塗惠雅尚 │示之物，均沒收。未扣│
│    │        │          │          │積欠200元。       │案門號0000000│
│    │        │          │          │                  │三六二號ＳＩＭ卡壹枚│
│    │        │          │          │                  │，沒收，如全部或一部│
│    │        │          │          │                  │不能沒收時，追徵其價│
│    │        │          │          │                  │額。                │
└──┴────┴─────┴─────┴─────────┴──────────┘
【附表二】（販賣第二級毒品部分）
┌───┬────┬─────┬─────┬─────────┬──────────┐
│編號  │販賣對象│販賣時間  │販賣地點  │ 販賣情形及手法   │ 宣告主刑及從刑     │
│      │        │          │          │                  │                    │
├───┼────┼─────┼─────┼─────────┼──────────┤
│ 一   │吳貞禎  │98年6月26 │臺中市中華│吳貞禎以行動電話門│甲○○販賣第二級毒品│
│      │        │日中午12時│路之小北百│號0000000000號與林│，累犯，處有期徒刑參│
│      │        │19分許    │貨前      │正仁所持用之門號  │年捌月。未扣案販賣第│
│      │        │          │          │0000000000號聯絡後│二級毒品所得之財物新│
│      │        │          │          │，持市價500元之甲 │臺幣伍佰元沒收，如全│
│      │        │          │          │基安非他命毒品，至│部或一部不能沒收時，│
│      │        │          │          │上開地點販賣給吳貞│以其財產抵償之。扣案│
│      │        │          │          │禎，並收取價金500 │如附表三編號七、八、│
│      │        │          │          │元。              │九所示之物，均沒收。│
├───┼────┼─────┼─────┼─────────┼──────────┤
│二    │吳貞禎  │98年7月1日│約定在臺中│吳貞禎以行動電話門│甲○○販賣第二級毒品│
│      │        │下午10時41│市○○路與│號0000000000號與林│，累犯，處有期徒刑參│
│      │        │分許      │臺中路口之│正仁所持用之門號  │年捌月。未扣案販賣第│
│      │        │          │台中肉圓店│0000000000號聯絡，│二級毒品所得之財物新│
│      │        │          │          │由甲○○親自持市價│臺幣伍佰元沒收，如全│
│      │        │          │          │500元之甲基安非他 │部或一部不能沒收時，│
│      │        │          │          │命毒品，至上開地點│以其財產抵償之。扣案│
│      │        │          │          │販賣給吳貞禎，並收│如附表三編號七、八、│
│      │        │          │          │取價金500元。     │九所示之物，均沒收。│
├───┼────┼─────┼─────┼─────────┼──────────┤
│三    │吳貞禎  │98年7月5日│臺中市中華│吳貞禎以行動電話門│甲○○販賣第二級毒品│
│      │        │上午6時4分│路之小北百│號0000000000號傳送│，未遂，累犯，處有期│
│      │        │許（起訴書│貨前      │簡訊與甲○○所持用│徒刑貳年陸月。扣案  │
│      │        │誤載為下午│          │之門號0000000000  │如附表三編號七、八、│
│      │        │）        │          │號聯絡，約定向林正│九所示之物，均沒收。│
│      │        │          │          │仁購買500元之甲基 │                    │
│      │        │          │          │安非他命毒品，在上│                    │
│      │        │          │          │開地點交易，嗣因被│                    │
│      │        │          │          │告甲○○未到場而未│                    │
│      │        │          │          │完成交易成功而未遂│                    │
│      │        │          │          │。                │                    │
├───┼────┼─────┼─────┼─────────┼──────────┤
│四    │胡棋倉  │98年5月31 │南投縣草屯│胡棋倉以行動電話門│甲○○販賣第二級毒品│
│      │        │日上午11時│鎮之新天地│號0000000000號與林│，累犯，處有期徒刑肆│
│      │        │ 54分許   │大賣場前  │正仁所持用之門號  │年貳月。未扣案販賣第│
│      │        │          │          │0000000000號聯絡，│二級毒品所得之財物新│
│      │        │          │          │雙方敲定購買之毒品│臺幣參仟元沒收，如全│
│      │        │          │          │、數量及交易地點後│部或一部不能沒收時，│
│      │        │          │          │，由甲○○親自持市│以其財產抵償之。扣案│
│      │        │          │          │價3000元之安非他命│如附表三編號七、八所│
│      │        │          │          │毒品，至上開地點販│示之物，均沒收。未扣│
│      │        │          │          │賣給胡棋倉，並收取│案門號0000000│
│      │        │          │          │價金3000元。      │三六二號ＳＩＭ卡壹枚│
│      │        │          │          │                  │，沒收，如全部或一部│
│      │        │          │          │                  │不能沒收時，追徵其價│
│      │        │          │          │                  │額。                │
├───┼────┼─────┼─────┼─────────┼──────────┤
│ 五   │胡棋倉  │98年6月4日│南投縣草屯│胡棋倉以行動電話門│甲○○販賣第二級毒品│
│      │        │下午10時48│鎮之家樂福│號0000000000號與林│，累犯，處有期徒刑參│
│      │        │分許      │大賣場前  │正仁所持用之門號  │年拾月。未扣案販賣第│
│      │        │          │          │0000000000號聯絡，│二級毒品所得之財物新│
│      │        │          │          │雙方敲定購買之毒品│臺幣壹仟元沒收，如全│
│      │        │          │          │、數量及交易地點後│部或一部不能沒收時，│
│      │        │          │          │，由甲○○親自持市│以其財產抵償之。扣案│
│      │        │          │          │價1000元之甲基安非│如附表三編號七、八所│
│      │        │          │          │他命毒品，至上開地│示之物，均沒收。未扣│
│      │        │          │          │點販賣給胡棋倉，並│案門號0000000│
│      │        │          │          │收取價金1000元。  │三六二號ＳＩＭ卡壹枚│
│      │        │          │          │                  │，沒收，如全部或一部│
│      │        │          │          │                  │不能沒收時，追徵其價│
│      │        │          │          │                  │額。                │
├───┼────┼─────┼─────┼─────────┼──────────┤
│六    │胡棋倉  │98年6月6日│國道三號草│胡棋倉以行動電話門│甲○○販賣第二級毒品│
│      │        │下午1時55 │屯交流道附│號0000000000號與被│，累犯，處有期徒刑參│
│      │        │分許      │近之停車場│告甲○○所持用之門│年拾月。未扣案販賣第│
│      │        │          │前        │號0000000000號聯絡│二級毒品所得之財物新│
│      │        │          │          │，雙方敲定購買之毒│臺幣壹仟元沒收，如全│
│      │        │          │          │品、數量及交易地點│部或一部不能沒收時，│
│      │        │          │          │後，由甲○○親自持│以其財產抵償之。扣案│
│      │        │          │          │市價1000元之甲基安│如附表三編號七、八所│
│      │        │          │          │非他命毒品，至上開│示之物，均沒收。未扣│
│      │        │          │          │地點販賣給胡棋倉，│案門號0000000│
│      │        │          │          │並收取價金1000元。│三六二號ＳＩＭ卡壹枚│
│      │        │          │          │                  │，沒收，如全部或一部│
│      │        │          │          │                  │不能沒收時，追徵其價│
│      │        │          │          │                  │額。                │
├───┼────┼─────┼─────┼─────────┼──────────┤
│七    │ 胡棋倉 │98年6月20 │臺中市中華│胡棋倉以行動電話門│甲○○販賣第二級毒品│
│      │        │日下午3時 │口之全家便│號0000000000號與林│，累犯，處有期徒刑肆│
│      │        │34分許    │利商店前  │正仁所持用之門號09│年貳月。未扣案販賣第│
│      │        │          │          │00000000號聯絡，雙│二級毒品所得之財物新│
│      │        │          │          │方敲定購買之毒品、│臺幣貳仟伍佰元沒收，│
│      │        │          │          │數量及交易地點後，│如全部或一部不能沒收│
│      │        │          │          │由甲○○親自持市價│時，以其財產抵償之。│
│      │        │          │          │2500元之甲基安非他│扣案如附表三編號七、│
│      │        │          │          │命毒品，至上開地點│八所示之物，均沒收。│
│      │        │          │          │販賣給胡棋倉，並收│未扣案門號○九三六四│
│      │        │          │          │取價金2500元。    │九七三六二號ＳＩＭ卡│
│      │        │          │          │                  │壹枚，沒收，如全部或│
│      │        │          │          │                  │一部不能沒收時，追徵│
│      │        │          │          │                  │其價額。            │
├───┼────┼─────┼─────┼─────────┼──────────┤
│八    │胡棋倉  │98年6月25 │不詳地點  │胡棋倉以行動電話門│甲○○販賣第二級毒品│
│      │        │日下午1時 │          │號0000000000號與林│，累犯，處有期徒刑參│
│      │        │53分許    │          │正仁所持用之門號09│年拾月。未扣案販賣第│
│      │        │          │          │00000000號聯絡，雙│二級毒品所得之財物新│
│      │        │          │          │方敲定購買之毒品、│臺幣壹仟元沒收，如全│
│      │        │          │          │數量及交易地點後，│部或一部不能沒收時，│
│      │        │          │          │由甲○○親自持市價│以其財產抵償之。扣案│
│      │        │          │          │1000元之甲基安非他│如附表三編號七、八、│
│      │        │          │          │命毒品，至約定地點│九所示之物，均沒收。│
│      │        │          │          │販賣給胡棋倉，並收│                    │
│      │        │          │          │取價金1000元。    │                    │
├───┼────┼─────┼─────┼─────────┼──────────┤
│九    │胡棋倉  │98年6月27 │臺中市中華│胡棋倉以行動電話門│甲○○販賣第二級毒品│
│      │        │日下午7時 │路與公園路│號0000000000號與林│，累犯，處有期徒刑肆│
│      │        │27分許    │口附近之停│正仁所持用之門號09│年。未扣案販賣第二級│
│      │        │          │車場前    │00000000號聯絡，雙│毒品所得之財物新臺幣│
│      │        │          │          │方敲定購買之毒品、│貳仟伍佰元沒收，如全│
│      │        │          │          │數量及交易地點後，│部或一部不能沒收時，│
│      │        │          │          │由甲○○親自持市價│以其財產抵償之。扣案│
│      │        │          │          │2500元之甲基安非他│如附表三編號七、八、│
│      │        │          │          │命毒品，至上開地點│九所示之物，均沒收。│
│      │        │          │          │販賣給胡棋倉，並收│                    │
│      │        │          │          │取價金2500元。    │                    │
├───┼────┼─────┼─────┼─────────┼──────────┤
│十    │胡棋倉  │98年7月16 │臺中市臺中│胡棋倉以行動電話門│甲○○販賣第二級毒品│
│      │        │日中午12時│港路之榮民│號0000000000號與林│，累犯，處有期徒刑參│
│      │        │31分許    │總醫院附近│正仁所持用之門號09│年拾壹月。未扣案販賣│
│      │        │          │之路旁    │00000000號聯絡，雙│第二級毒品所得之財物│
│      │        │          │          │方敲定購買之毒品、│新臺幣壹仟伍佰元沒收│
│      │        │          │          │數量及交易地點後，│，如全部或一部不能沒│
│      │        │          │          │由被告甲○○親    │收時，以其財產抵償之│
│      │        │          │          │自持市價1500元之安│。扣案如附表三編號七│
│      │        │          │          │非他命毒品，至上開│、八、九所示之物，均│
│      │        │          │          │地點販賣給胡棋倉，│沒收。              │
│      │        │          │          │並收取價金1500元。│                    │
├───┼────┼─────┼─────┼─────────┼──────────┤
│十一  │廖書鋒  │98年6月5日│臺中市中華│廖書鋒以行動電話門│甲○○販賣第二級毒品│
│      │        │下午9時43 │路與公園路│號0000000000號與林│，累犯，處有期徒刑肆│
│      │        │分許      │口附近之蛇│正仁所持用之門號09│年參月。未扣案販賣第│
│      │        │          │店前      │00000000號聯絡，雙│二級毒品所得之財物新│
│      │        │          │          │方敲定購買之毒品、│臺幣參仟元沒收，如全│
│      │        │          │          │數量及交易地點後，│部或一部不能沒收時，│
│      │        │          │          │由甲○○親自持市價│以其財產抵償之。扣案│
│      │        │          │          │3000元之甲基安非他│如附表三編號七、八所│
│      │        │          │          │命毒品，至上開地點│示之物，均沒收。未扣│
│      │        │          │          │販賣給廖書鋒，並收│案門號0000000│
│      │        │          │          │取價金3000元。    │六二號ＳＩＭ卡壹枚  │
│      │        │          │          │                  │，沒收，如全部或一部│
│      │        │          │          │                  │不能沒收時，追徵其價│
│      │        │          │          │                  │額。                │
├───┼────┼─────┼─────┼─────────┼──────────┤
│十二  │廖書鋒  │98年6月14 │同上      │廖書鋒以行動電話門│甲○○販賣第二級毒品│
│      │        │日下午10時│          │號0000000000號與林│，累犯，處有期徒刑肆│
│      │        │8分許     │          │正仁所持用之門號09│年壹月。未扣案販賣第│
│      │        │          │          │00000000號聯絡，雙│二級毒品所得之財物新│
│      │        │          │          │方敲定購買之毒品、│臺幣貳仟元沒收，如全│
│      │        │          │          │數量及交易地點後，│部或一部不能沒收時，│
│      │        │          │          │由甲○○親自持市價│以其財產抵償之。扣案│
│      │        │          │          │2000元之甲基安非他│如附表三編號七、八所│
│      │        │          │          │命毒品，至上開地點│示之物，均沒收。未扣│
│      │        │          │          │販賣給廖書鋒，並收│案門號0000000│
│      │        │          │          │取價金2000元。    │三六二號ＳＩＭ卡壹枚│
│      │        │          │          │                  │，沒收，如全部或一部│
│      │        │          │          │                  │不能沒收時，追徵其價│
│      │        │          │          │                  │額。                │
├───┼────┼─────┼─────┼─────────┼──────────┤
│十三  │廖書鋒  │98年6月20 │同上      │廖書鋒以行動電話門│甲○○販賣第二級毒品│
│      │        │日下午9時 │          │號0000000000號與林│，累犯，處有期徒刑肆│
│      │        │13分許    │          │正仁所持用之門號09│年壹月。未扣案販賣第│
│      │        │          │          │00000000號聯絡，雙│二級毒品所得之財物新│
│      │        │          │          │方敲定購買之毒品、│臺幣貳仟元沒收，如全│
│      │        │          │          │數量及交易地點後，│部或一部不能沒收時，│
│      │        │          │          │由甲○○親自持市價│以其財產抵償之。扣案│
│      │        │          │          │2000元之甲基安非他│如附表三編號七、八所│
│      │        │          │          │命毒品，至上開地點│示之物，均沒收。未扣│
│      │        │          │          │販賣給廖書鋒，並收│案門號0000000│
│      │        │          │          │取價金2000元。    │三六二號ＳＩＭ卡壹枚│
│      │        │          │          │                  │，沒收，如全部或一部│
│      │        │          │          │                  │不能沒收時，追徵其價│
│      │        │          │          │                  │額。                │
├───┼────┼─────┼─────┼─────────┼──────────┤
│十四  │廖書鋒  │98年7月7日│同上      │廖書鋒以行動電話門│甲○○販賣第二級毒品│
│      │        │下午9時33 │          │號0000000000號與林│，累犯，處有期徒刑參│
│      │        │分許      │          │正仁所持用之門號09│年拾月。未扣案販賣第│
│      │        │          │          │00000000號聯絡，雙│二級毒品所得之財物新│
│      │        │          │          │方敲定購買之毒品、│臺幣壹仟元沒收，如全│
│      │        │          │          │數量及交易地點後，│部或一部不能沒收時，│
│      │        │          │          │由甲○○親自持市價│以其財產抵償之。扣案│
│      │        │          │          │1000元之甲基安非他│如附表三編號七、八、│
│      │        │          │          │命毒品，至上開地點│九所示之物，均沒收。│
│      │        │          │          │販賣給廖書鋒，並收│                    │
│      │        │          │          │取價金1000元（起訴│                    │
│      │        │          │          │書誤載為2000元）。│                    │
├───┼────┼─────┼─────┼─────────┼──────────┤
│十五  │廖書鋒  │98年7月9日│同上      │廖書鋒以行動電話門│甲○○販賣第二級毒品│
│      │        │下午11時50│          │號0000000000號與林│，累犯，處有期徒刑參│
│      │        │分許      │          │正仁所持用之門號09│年拾月。未扣案販賣第│
│      │        │          │          │00000000號聯絡，雙│二級毒品所得之財物新│
│      │        │          │          │方敲定購買之毒品、│臺幣壹仟元沒收，如全│
│      │        │          │          │數量及交易地點後，│部或一部不能沒收時，│
│      │        │          │          │由甲○○親自持市價│以其財產抵償之。扣案│
│      │        │          │          │1000元之甲基安非他│如附表三編號七、八、│
│      │        │          │          │命毒品，至上開地點│九所示之物，均沒收。│
│      │        │          │          │販賣給廖書鋒，並收│                    │
│      │        │          │          │取價金1000元。    │                    │
├───┼────┼─────┼─────┼─────────┼──────────┤
│十六  │廖書鋒  │98年7月中 │臺中市公園│廖書鋒以行動電話門│甲○○販賣第二級毒品│
│      │        │、下旬某日│路之大功圓│號0000000000號與林│，累犯，處有期徒刑參│
│      │        │          │遊藝場前  │正仁所持用之門號09│年拾月。未扣案販賣第│
│      │        │          │          │00000000號聯絡，雙│二級毒品所得之財物新│
│      │        │          │          │方敲定購買之毒品、│臺幣壹仟元沒收，如全│
│      │        │          │          │數量及交易地點後，│部或一部不能沒收時，│
│      │        │          │          │由甲○○親自持市價│以其財產抵償之。扣案│
│      │        │          │          │1000元之甲基安非他│如附表三編號七、八、│
│      │        │          │          │命毒品，至上開地點│九所示之物，均沒收。│
│      │        │          │          │販賣給廖書鋒，並收│                    │
│      │        │          │          │取價金1000元。    │                    │
├───┼────┼─────┼─────┼─────────┼──────────┤
│十七  │黃俊閔  │98年4月9日│臺中市內某│黃俊閔以行動電話門│甲○○販賣第二級毒品│
│      │        │下午1時55 │處        │號0000000000號與林│，累犯，處有期徒刑伍│
│      │        │分許      │          │正仁所持用之門號09│年陸月。未扣案販賣第│
│      │        │          │          │00000000號聯絡，雙│二級毒品所得之財物新│
│      │        │          │          │方敲定購買之毒品、│臺幣貳萬貳仟元沒收，│
│      │        │          │          │數量，由甲○○親自│如全部或一部不能沒收│
│      │        │          │          │持市價2萬2000元之 │時，以其財產抵償之。│
│      │        │          │          │甲基安非他命毒品，│扣案如附表三編號七、│
│      │        │          │          │至上開地點交付給黃│八、九所示之物，均沒│
│      │        │          │          │宇崇轉交給黃俊閔而│收。                │
│      │        │          │          │販賣給黃俊閔，並收│                    │
│      │        │          │          │取價金2萬2000元。 │                    │
├───┼────┼─────┼─────┼─────────┼──────────┤
│十八  │黃俊閔  │98年4月16 │臺中市文心│黃俊閔以行動電話門│甲○○販賣第二級毒品│
│      │        │日下午6時 │路與崇德路│號0000000000號與林│，累犯，處有期徒刑伍│
│      │        │23分許    │口之加油站│正仁所持用之門號09│年陸月。未扣案販賣第│
│      │        │          │前        │00000000號聯絡，雙│二級毒品所得之財物新│
│      │        │          │          │方敲定購買之毒品、│臺幣貳萬貳仟元沒收，│
│      │        │          │          │數量及交易地點後，│如全部或一部不能沒收│
│      │        │          │          │由被告甲○○親自持│時，以其財產抵償之。│
│      │        │          │          │市價2萬2000元之甲 │扣案如附表三編號七、│
│      │        │          │          │基安非他命毒品，至│八、九所示之物，均沒│
│      │        │          │          │上開地點販賣給黃俊│收。                │
│      │        │          │          │閔，並收取價金2萬 │                    │
│      │        │          │          │2000元。          │                    │
├───┼────┼─────┼─────┼─────────┼──────────┤
│十九  │黃俊閔  │98年5月8日│臺中市澄清│黃俊閔以行動電話門│甲○○販賣第二級毒品│
│      │        │上午9時54 │醫院附近之│號0000000000號與林│，累犯，處有期徒刑伍│
│      │        │分許      │安和路路旁│正仁所持用之門號09│年陸月。未扣案販賣第│
│      │        │          │          │00000000號聯絡，雙│二級毒品所得之財物新│
│      │        │          │          │方敲定購買之毒品、│臺幣貳萬貳仟元沒收，│
│      │        │          │          │數量及交易地點後，│如全部或一部不能沒收│
│      │        │          │          │由甲○○親自持市價│時，以其財產抵償之。│
│      │        │          │          │2萬2000元之甲基安 │扣案如附表三編號七、│
│      │        │          │          │非他命毒品，至上開│八所示之物，均沒收。│
│      │        │          │          │地點販賣給黃俊閔，│未扣案門號○九三六四│
│      │        │          │          │並收取價金2萬2000 │九七三六二號ＳＩＭ卡│
│      │        │          │          │元。              │壹枚，沒收，如全部或│
│      │        │          │          │                  │一部不能沒收時，追徵│
│      │        │          │          │                  │其價額。            │
├───┼────┼─────┼─────┼─────────┼──────────┤
│二十  │黃俊閔  │98年6月1日│臺中市文心│黃俊閔以行動電話門│甲○○販賣第二級毒品│
│      │        │下午5時57 │路與崇德路│號0000000000號與林│，累犯，處有期徒刑伍│
│      │        │分許      │口        │正仁所持用之門號09│年。未扣案販賣第二級│
│      │        │          │          │00000000號聯絡，雙│毒品所得之財物新臺幣│
│      │        │          │          │方敲定購買之毒品、│壹萬貳仟元沒收，如全│
│      │        │          │          │數量及交易地點後，│部或一部不能沒收時，│
│      │        │          │          │由甲○○親自持市價│以其財產抵償之。扣案│
│      │        │          │          │1萬2000元之甲基安 │如附表三編號七、八、│
│      │        │          │          │非他命毒品，至上開│九所示之物，均沒收。│
│      │        │          │          │地點販賣給黃俊閔，│未扣案門號○九三六四│
│      │        │          │          │並收取價金1萬2000 │九七三六二號ＳＩＭ卡│
│      │        │          │          │元。              │壹枚，沒收，如全部或│
│      │        │          │          │                  │一部不能沒收時，追徵│
│      │        │          │          │                  │其價額。            │
├───┼────┼─────┼─────┼─────────┼──────────┤
│二十一│黃俊閔  │98年6月12 │臺中市立殯│黃俊閔以行動電話門│甲○○販賣第二級毒品│
│      │        │日下午2時 │儀館對面之│號0000000000號與林│，累犯，處有期徒刑伍│
│      │        │24分許    │行車號誌燈│正仁所持用之門號09│年陸月。未扣案販賣第│
│      │        │          │下        │00000000號聯絡，雙│二級毒品所得之財物新│
│      │        │          │          │方敲定購買之毒品、│臺幣貳萬貳仟元沒收，│
│      │        │          │          │數量及交易地點後，│如全部或一部不能沒收│
│      │        │          │          │由甲○○親自持市價│時，以其財產抵償之。│
│      │        │          │          │2萬2000元之甲基安 │扣案如附表三編號七、│
│      │        │          │          │非他命毒品，至上開│八所示之物，均沒收。│
│      │        │          │          │地點販賣給黃俊閔，│未扣案門號○九三六四│
│      │        │          │          │並收取價金2萬2000 │九七三六二號ＳＩＭ卡│
│      │        │          │          │元。              │壹枚，沒收，如全部或│
│      │        │          │          │                  │一部不能沒收時，追徵│
│      │        │          │          │                  │其價額。            │
├───┼────┼─────┼─────┼─────────┼──────────┤
│二十二│黃俊閔  │98年6月25 │臺中市中華│黃俊閔以行動電話門│甲○○販賣第二級毒品│
│      │        │日上午11時│路之停車場│號0000000000號與林│，累犯，處有期徒刑伍│
│      │        │2分許     │          │正仁所持用之門號09│年陸月。未扣案販賣第│
│      │        │          │          │00000000號聯絡，雙│二級毒品所得之財物新│
│      │        │          │          │方敲定購買之毒品、│臺幣貳萬貳仟元沒收，│
│      │        │          │          │數量及交易地點後，│如全部或一部不能沒收│
│      │        │          │          │由甲○○親自持市價│時，以其財產抵償之。│
│      │        │          │          │2萬2000元甲基之安 │扣案如附表三編號七、│
│      │        │          │          │非他命毒品，至上開│八、九所示之物，均沒│
│      │        │          │          │地點販賣給黃俊閔，│收。                │
│      │        │          │          │並收取價金2萬2000 │                    │
│      │        │          │          │元。              │                    │
├───┼────┼─────┼─────┼─────────┼──────────┤
│二十三│黃俊閔  │98年7月16 │臺中市澄清│黃俊閔以行動電話門│甲○○販賣第二級毒品│
│      │        │日中午12時│醫院附近之│號0000000000號與林│，累犯，處有期徒刑陸│
│      │        │23分許    │安和路路旁│正仁所持用之門號09│年。未扣案販賣第二級│
│      │        │          │          │00000000號聯絡，雙│毒品所得之財物新臺幣│
│      │        │          │          │方敲定購買之毒品、│參萬伍仟元沒收，如全│
│      │        │          │          │數量及交易地點後，│部或一部不能沒收時，│
│      │        │          │          │由甲○○親自持市價│以其財產抵償之。扣案│
│      │        │          │          │3萬5000元之甲基安 │如附表三編號七、八、│
│      │        │          │          │非他命毒品，至上開│九所示之物，均沒收。│
│      │        │          │          │地點販賣給黃俊閔，│                    │
│      │        │          │          │並收取價金3萬5000 │                    │
│      │        │          │          │元。              │                    │
└───┴────┴─────┴─────┴─────────┴──────────┘
【附表三】（扣押物品目錄）
┌──┬────────────────┬───┐
│編號│   物  品  名  稱  及  數  量   │所有人│
├──┼────────────────┼───┤
│ 一 │安非他命1包（毛重0.43公克）     │甲○○│
├──┼────────────────┼───┤
│ 二 │安非他命1包（毛重0.93公克）     │甲○○│
├──┼────────────────┼───┤
│ 三 │安非他命1包（毛重1.01公克）     │甲○○│
├──┼────────────────┼───┤
│ 四 │安非他命1包（毛重1公克）        │甲○○│
├──┼────────────────┼───┤
│ 五 │海洛因1包（毛重0.29公克）       │甲○○│
├──┼────────────────┼───┤
│ 六 │海洛因1包（毛重0.74公克）       │甲○○│
├──┼────────────────┼───┤
│ 七 │夾鍊袋1包                       │甲○○│
├──┼────────────────┼───┤
│ 八 │電子秤1台                       │甲○○│
├──┼────────────────┼───┤
│ 九 │行動電話1支（含門號0000000000號 │甲○○│
│    │之SIM卡1張）                    │      │
├──┼────────────────┼───┤
│ 十 │玻璃管1支                       │甲○○│
├──┼────────────────┼───┤
│十一│吸食器1組                       │甲○○│
├──┼────────────────┼───┤
│十二│吸食軟管1支                     │甲○○│
├──┼────────────────┼───┤
│十三│注射針筒1支                     │甲○○│
└──┴────────────────┴───┘
 【附表四】（通訊監察譯文）
 （一）、買受人：莊旻蒼、徐韻涵
┌──────┬────────┬───────┬─────────────────────┐
│時間        │發話人（A）     │受話人（B ）  │譯文內容                                  │
├──────┼────────┼───────┼─────────────────────┤
│98年6月5日  │0000000000      │0000-000000   │A喂，我沒少你要用好一點啊。               │
│22時58分05秒│莊旻蒼（福氣啦）│甲○○（阿祥）│B好啦!我知道啦!                           │
│            │                │              │A好。                                     │
├──────┼────────┼───────┼─────────────────────┤
│98年6月6日  │0000000000      │0000-000000   │A喂，你用好一點啦!                        │
│20時13分57秒│莊旻蒼（福氣啦）│甲○○（阿祥）│B你又是怎樣啦?                            │
│            │                │              │A我去給人家拿錢啦!                        │
│            │                │              │B你是要多少啊?                            │
│            │                │              │A一樣啦!1個啦。                           │
│            │                │              │B好啦!                                    │
├──────┼────────┼───────┼─────────────────────┤
│98年6月10日 │0000000000      │0000-000000   │A喂，還是同位置喔?                        │
│18時49分20秒│莊旻蒼（福氣啦）│甲○○（阿祥）│B不要啦!在小北啦!                         │
│            │                │              │A好，我到位置在打啦。                     │
└──────┴────────┴───────┴─────────────────────┘
 （二）、買受人:王照宗
┌──────┬────────┬───────┬─────────────────────┐
│時間        │發話人（A）     │受話人（B ）  │譯文內容                                  │
├──────┼────────┼───────┼─────────────────────┤
│98年5月12日 │0000000000      │0000-000000   │A喂，你好，我那個誰…                     │
│17時35分30秒│王照宗（阿忠）  │甲○○（香腸）│B我知道你阿修介紹怎樣?                    │
│            │                │              │A你現在方便嗎?                            │
│            │                │              │B怎樣?好啊!你電話怎麼有迴音?              │
│            │                │              │A我這支82的都有。                         │
│            │                │              │B你怎麼稱呼?                              │
│            │                │              │A我叫阿忠。                               │
│            │                │              │B你叫阿中喔！你要怎樣？要幾千？           │
│            │                │              │A不然先1000元看看好嗎?                    │
│            │                │              │B好啊!                                    │
│            │                │              │A若好晚點再….                            │
│            │                │              │B你來中華路與公園路這裡。你知道嗎?        │
│            │                │              │A要跑到那邊喔!?                           │
│            │                │              │B在公園路與中華路這邊，看你多久會到沒關係 │
│            │                │              │ 啦!                                      │
│            │                │              │A那邊是不是有家麥當勞?                    │
│            │                │              │B不是啦你到中華路與公園路十字路口再打給我 │
│            │                │              │ 啊!                                      │
│            │                │              │A好。                                     │
└──────┴────────┴───────┴─────────────────────┘
 （三）、買受人:塗惠雅
┌──────┬────────┬───────┬─────────────────────┐
│時間        │發話人（A）     │受話人（B ）  │譯文內容                                  │
├──────┼────────┼───────┼─────────────────────┤
│98年6月29日 │0000000000      │0000-000000   │A你現有空嗎?幫我那個啊!                   │
│15時52分40秒│塗惠雅          │甲○○（阿祥）│B你要請工人喔?                            │
│            │                │              │A嗯。                                     │
│            │                │              │B要請幾天?                                │
│            │                │              │A我自己要那個的，你幫我拿半個就好。       │
│            │                │              │B那我現在過去啊。                         │
│            │                │              │A好啦!                                    │
│            │                │              │B在攤仔那邊相等啊。                       │
│            │                │              │A好啦!                                    │
│            │                │              │B你多久會到?                              │
│            │                │              │A我就在附近而已啊!                        │
│            │                │              │B多久啊?                                  │
│            │                │              │A大約幾分鐘啊?                            │
│            │                │              │B你在那邊等我等一下過去啊!                │
│            │                │              │A好啦!                                    │
└──────┴────────┴───────┴─────────────────────┘
   被告甲○○販賣安非他命之通訊監察譯文
 （一）、買受人:吳貞禎
┌──────┬────────┬───────┬─────────────────────┐
│時間        │發話人（A）     │受話人（B ）  │譯文內容                                  │
├──────┼────────┼───────┼─────────────────────┤
│98年6月26日 │0000000000      │0000-000000   │A喂董仔，你好，我要叫工人，我要叫半天就好 │
│12時19分33秒│吳貞禎          │甲○○（阿祥）│ 。                                       │
│            │                │              │B我知道啦！你等一下啦！                   │
│            │                │              │A你到我這裡再打給我。                     │
│            │                │              │B等一下我們約地方啦！我現在在沒空啊！     │
│            │                │              │A你等一下過來我這裡啦！                   │
│            │                │              │B我現在還沒有啦，我會打給你跟你約地方啦， │
│            │                │              │ 你是聽不懂喔！                           │
│            │                │              │A我沒機車啦。我腳在痛啦！                 │
├──────┼────────┼───────┼─────────────────────┤
│98年7月1日  │0000000000      │0000-000000   │A喂，明天要叫半天男人。                   │
│22時41分33秒│吳貞禎          │甲○○（阿祥）│B好阿、你明天再打過來。                   │
│            │                │              │A好啦，半天男人阿!                        │
│            │                │              │B好阿。你明天再打過來，電話中不要說那麼多 │
│            │                │              │ 話。                                     │
│            │                │              │A好。                                     │
├──────┼────────┼───────┼─────────────────────┤
│98年7月5日  │0000000000      │0000-000000   │A簡訊叫一天。快！                         │
│06時04分08秒│吳貞禎          │甲○○（阿祥）│                                          │
│（即起訴書附│                │              │                                          │
│表二誤載為下│                │              │                                          │
│午6時4分）  │                │              │                                          │
│            │                │              │                                          │
└──────┴────────┴───────┴─────────────────────┘
 （二）、買受人:胡棋倉
┌──────┬────────┬───────┬─────────────────────┐
│時間        │發話人（A）     │受話人（B ）  │譯文內容                                  │
├──────┼────────┼───────┼─────────────────────┤
│98年5月31日 │0000000000      │0000000000    │A喂，你到哪裡了！                         │
│11時54分48秒│甲○○（香腸）  │胡棋倉（阿倉）│B你快到了嗎？                             │
│            │                │              │A我要到霧峰了。                           │
│            │                │              │B我要到了，你快一點。                     │
│            │                │              │A好啦！                                   │
├──────┼────────┼───────┼─────────────────────┤
│98年6月4日  │0000000000      │0000000000    │A喂，我到門口了。                         │
│22時48分22秒│胡棋倉（阿倉）  │甲○○（香腸）│B好啦！我馬上過去啊。                     │
├──────┼────────┼───────┼─────────────────────┤
│98年6月6日  │0000000000      │0000000000    │A橋在過來，雙叉路有一家萊爾富嗎？         │
│13時55分43秒│胡棋倉（阿倉）  │甲○○（香腸）│B對啦！                                   │
│            │                │              │A對面有一家恐龍停車場。                   │
│            │                │              │B怎樣？                                   │
│            │                │              │A我在你要下來那邊空地裡面。               │
│            │                │              │B好。我知道啦！                           │
├──────┼────────┼───────┼─────────────────────┤
│98年6月20日 │0000000000      │0000000000    │A喂，中華路再來呢？                       │
│15時34分20秒│胡棋倉（阿倉）  │甲○○（香腸）│B公園路啊。                               │
│            │                │              │A中華路與公園路喔！                       │
│            │                │              │B對啦！                                   │
│            │                │              │A我現在快到了，我跟你說喔！我那天1500要給 │
│            │                │              │ 你對吧！                                 │
│            │                │              │B嗯。                                     │
│            │                │              │A算1500那一種再一組啦！另外2個我朋友他在做│
│            │                │              │ 粗工的，他要幼工，他是做土水的，他那工具 │
│            │                │              │ 要2000元，你要給他用好一點，因為他要做樣 │
│            │                │              │ 本的。                                   │
│            │                │              │B你總共多少啦？                           │
│            │                │              │A3500啊！                                 │
│            │                │              │B好啦！我知道啦！                         │
│            │                │              │A你要用好一點啦，我才有利潤啦！           │
│            │                │              │B你到賣蛇那邊再打給我啦！                 │
│            │                │              │A哪裡？                                   │
│            │                │              │B中華路那邊不是有家賣蛇的？               │
│            │                │              │A哪裡？                                   │
│            │                │              │B中華路的停車場啦！                       │
│            │                │              │A喔，我知道。                             │
│            │                │              │B不要，不要停車場啦！你到全家再打給我啦！ │
│            │                │              │A全家喔？我馬上到啦！                     │
│            │                │              │B你到了你再打給我啦！                     │
│            │                │              │A好啦！                                   │
├──────┼────────┼───────┼─────────────────────┤
│98年6月25日 │0000-000000     │0000000000    │A喂這支電話有顯示嗎？                     │
│13時53分01秒│甲○○（阿祥）  │胡棋倉（阿倉）│B有有！                                   │
│            │                │              │A喂！你工人要叫多少？                     │
│            │                │              │B就就…一天1000啦！                       │
│            │                │              │A你身上只有1000元而已嗎？                 │
│            │                │              │B對！                                     │
│            │                │              │A那這樣我知道啦！                         │
│            │                │              │B好！                                     │
├──────┼────────┼───────┼─────────────────────┤
│98年6月27日 │0000000000      │0000-000000   │A喂，我要到台中了。                       │
│19時27分46秒│胡棋倉（阿倉）  │甲○○（阿祥）│B喔。                                     │
│            │                │              │A你說4/1的是25嘛？                        │
│            │                │              │B你說你要的那一種喔？                     │
│            │                │              │A對啊！我跟我朋友說25啊。                 │
│            │                │              │B那一種已經沒有了。那是之前的價錢啦！     │
│            │                │              │A喔！                                     │
│            │                │              │B我若現在跟你說15，那以後是不是每次都15？ │
│            │                │              │A喔。                                     │
│            │                │              │B我們是認識的才跟你說這價錢，不然正常價錢 │
│            │                │              │ 都嘛要3500上去啊。                       │
│            │                │              │A那3000剛沒辦法，我跟才跟別人講25現在價錢 │
│            │                │              │ 變3000那我這樣根本就沒賺。               │
│            │                │              │B好啊我不要跟你算35啦！我跟你算3就好！那你│
│            │                │              │ 錢有沒有帶夠？                           │
│            │                │              │A有，絕對夠。                             │
│            │                │              │B你到時候若是在欠那500、1000呢？          │
│            │                │              │A絕對夠，不會給你欠任何1塊錢。            │
│            │                │              │B好啦！不要說這麼多啦！我們到之前我跟你說 │
│            │                │              │ 那邊檳榔攤，大公園那邊有一家湯姆熊。     │
│            │                │              │A喔喔喔！                                 │
├──────┼────────┼───────┼─────────────────────┤
│98年7月16日 │0000000000      │0000-000000   │A喂，一樣在台中嗎？                       │
│12時31分33秒│胡棋倉（阿倉）  │甲○○（阿祥）│B對啊。                                   │
│            │                │              │A能不能過來近一點？                       │
│            │                │              │B沒辦法，我人在台中。                     │
│            │                │              │A好啦！我過去在打給你。                   │
└──────┴────────┴───────┴─────────────────────┘
 （三）、買受人:廖書鋒
┌──────┬────────┬───────┬─────────────────────┐
│時間        │發話人（A）     │受話人（B ）  │譯文內容                                  │
├──────┼────────┼───────┼─────────────────────┤
│98年6月5日  │0000000000      │0000000000    │A喂，我開休旅車那位。                     │
│21時43分25秒│廖書鋒          │甲○○（阿祥）│B喔。                                     │
│            │                │              │A有沒有？                                 │
│            │                │              │B有啊。                                   │
│            │                │              │A你方便在哪裡等？                         │
│            │                │              │B你方便來中投嗎？                         │
│            │                │              │A中投喔！                                 │
│            │                │              │B我現在在草屯啊。                         │
│            │                │              │A我現在經過三義要到台中了啦！             │
│            │                │              │B你有經過草屯嗎？                         │
│            │                │              │A你現在在草屯喔？                         │
│            │                │              │B對阿。                                   │
│            │                │              │A我若是到草屯可能也要1小時吧！            │
│            │                │              │B不用，不用。你若要1小時的話，你直接到台中│
│            │                │              │ 你到台中再打給我。                       │
│            │                │              │A好啦。                                   │
├──────┼────────┼───────┼─────────────────────┤
│98年6月14日 │0000000000      │0000000000    │A喂，我開休旅車那位，你今天方不方便？     │
│22時08分39秒│廖書鋒          │甲○○（阿祥）│B方便啊。                                 │
│            │                │              │A這樣同樣是在那邊等嗎？                   │
│            │                │              │B對啊！你是要一樣嗎？                     │
│            │                │              │A對啊！我現在要出發了。                   │
│            │                │              │B你到了再打給我啦！                       │
│            │                │              │A好。                                     │
├──────┼────────┼───────┼─────────────────────┤
│98年6月20日 │0000000000      │0000000000    │A喂，我到了。                             │
│21時13分02秒│廖書鋒          │甲○○（阿祥）│B喔，你到了。                             │
│            │                │              │A你知道我是誰嗎？                         │
│            │                │              │B我知道啦！你開休旅車那個。               │
│            │                │              │A對。                                     │
│            │                │              │B你到賣蛇肉那邊等我啦。                   │
│            │                │              │A好好好。                                 │
│            │                │              │B你開什麼車？                             │
│            │                │              │A我開喜美藍色。                           │
│            │                │              │B好。                                     │
├──────┼────────┼───────┼─────────────────────┤
│98年7月7日  │0000000000      │0000-000000   │A喂，我休旅車。                           │
│21時33分35秒│廖書鋒          │甲○○（阿祥）│B喂，你好。                               │
│            │                │              │A我過去前天那邊等你。                     │
│            │                │              │B好啦！                                   │
│            │                │              │A我到了在給你響一下。                     │
│            │                │              │B好啦！                                   │
├──────┼────────┼───────┼─────────────────────┤
│98年7月9日  │0000000000      │0000-000000   │A喂，我休旅車啦！                         │
│23時50分19秒│廖書鋒          │甲○○（阿祥）│B喔，休旅車我知道。                       │
│            │                │              │A方便嗎？                                 │
│            │                │              │B方便啊！                                 │
│            │                │              │A那我到了打給你。                         │
│            │                │              │B我跟你說我現在沒在那裡。我跟你說我在中原 │
│            │                │              │ 南路這邊。                               │
│            │                │              │A那你看我要過去哪裡等你？                 │
│            │                │              │B你休旅車喔？                             │
│            │                │              │A對。                                     │
│            │                │              │B不然你在之前同位置相等也可以啊！         │
│            │                │              │A同位置喔？                               │
│            │                │              │B對。                                     │
│            │                │              │A我到了打給你啊。                         │
│            │                │              │B好。                                     │
│            │                │              │A掰掰。                                   │
└──────┴────────┴───────┴─────────────────────┘
 （四）、買受人:黃俊閔
┌──────┬────────┬───────┬─────────────────────┐
│時間        │發話人（A）     │受話人（B ）  │譯文內容                                  │
├──────┼────────┼───────┼─────────────────────┤
│98年4月9日  │0000-000000     │0000000000    │A：喂！我剛才跟你說…忘記跟你說我明天要去 │
│13時55分51秒│甲○○（阿祥）  │黃俊閔        │   大陸。                                 │
│            │                │              │B：喔要去大陸玩喔                         │
│            │                │              │A：是啊                                   │
│            │                │              │B：這麼好喔，幾天？                       │
│            │                │              │A：一禮拜啊。                             │
│            │                │              │B：喔，一禮拜啊，喔，實在是…現在在哪？。 │
│            │                │              │A：上次說的那裡，                         │
│            │                │              │B：台中喔                                 │
│            │                │              │A：對啊台中                               │
│            │                │              │B：我身上只剩下22阿                       │
│            │                │              │A：ㄟㄟ                                   │
│            │                │              │B：能否?2個…下次…                       │
│            │                │              │A：好啦好啦                               │
│            │                │              │B：有方便…                               │
│            │                │              │A：好啦，2個嘛，                          │
│            │                │              │B：就只剩下22…想說2個到再打給你…        │
│            │                │              │A：沒關係啦                               │
│            │                │              │B：下次再給你啦                           │
│            │                │              │A：好啦好啦                               │
│            │                │              │B：一樣在哪裡？                           │
│            │                │              │A：你到台中再打電話給我，我們上次是約在崇 │
│            │                │              │   德路喔?                                │
│            │                │              │B：是啊                                   │
│            │                │              │A：我們在崇德路與文心路那啊，             │
│            │                │              │B：我叫人開我車去啊                       │
│            │                │              │A：你要誰啊？                             │
│            │                │              │B：我叫我弟弟啊。                         │
│            │                │              │A：幾個人？                               │
│            │                │              │B：一個人。                               │
│            │                │              │A：他開你那紅色的喔？                     │
│            │                │              │B：對啊他開我那紅色的。                   │
│            │                │              │A：那是你小弟是嗎？                       │
│            │                │              │B：是啊是我小弟。                         │
│            │                │              │A：好啦你到了我會先看看                   │
│            │                │              │B：打這支給你嗎？                         │
│            │                │              │A：對你到位時，打這電話給我。             │
│            │                │              │B：到哪裡打電話給你，因為我在工作。       │
│            │                │              │A：文心路與崇德路啊。                     │
│            │                │              │B：好好好。                               │
├──────┼────────┼───────┼─────────────────────┤
│98年4月16日 │0000000000      │0000-000000   │B：喂。                                   │
│18時23分17秒│黃俊閔          │甲○○（阿祥）│A：出國回來了？                           │
│            │                │              │B：是啊！昨天就回來了。                   │
│            │                │              │A：這樣這樣還你錢啦                       │
│            │                │              │B：那好的可以嗎？                         │
│            │                │              │A：當然是…                               │
│            │                │              │B：要幾個？                               │
│            │                │              │A：2個就好啦。                            │
│            │                │              │B：好啦！好啦！                           │
│            │                │              │A：你等一下過來台中啊。                   │
│            │                │              │B：台中喔？                               │
│            │                │              │A：同位置相等。                           │
│            │                │              │B：上次你小弟等的那邊。                   │
│            │                │              │A：我小弟哪裡等的我不知道。               │
│            │                │              │B：崇德路與文心路那邊。                   │
│            │                │              │A：好啦！                                 │
│            │                │              │B：崇德路與漢口路那邊。                   │
│            │                │              │A：上次吃滷肉飯那邊嗎？                   │
│            │                │              │B：是啊。                                 │
│            │                │              │A：好啦，吃滷肉飯那邊也可以啦！           │
│            │                │              │B：你要到得時候再打電話給我ㄚ。           │
│            │                │              │A：多久上次？我小弟說很久是要等多久？     │
│            │                │              │B：好啦。你提早半小時打啦。               │
│            │                │              │A：半小時喔喔喔。                         │
│            │                │              │B：確定要來喔！                           │
│            │                │              │A：有啦。                                 │
├──────┼────────┼───────┼─────────────────────┤
│98年5月8日  │0000000000      │0000000000    │A喂！你起來了嗎？                         │
│09時54分46秒│甲○○（阿祥）  │黃俊閔        │B是啊！                                   │
│            │                │              │A我跟你講我昨天那個有5件，非常的好，沒味又│
│            │                │              │ 讚，跟你說一下，只有5件而已，這些都是好的│
│            │                │              │ 喔！                                     │
│            │                │              │B你先幫我傳2件！                          │
│            │                │              │A若要，要快點不然下午不知會怎樣！你現在有 │
│            │                │              │辦法過來嗎？                              │
│            │                │              │B現在沒辦法！                             │
│            │                │              │A還是你叫你弟弟過來也可以啊！             │
│            │                │              │B都在工作啊！                             │
│            │                │              │A要什麼時候，中午嗎？                     │
│            │                │              │B差不多那時啊！                           │
│            │                │              │A好啊！那中午你就到澄清醫院！             │
│            │                │              │B我不知道！                               │
│            │                │              │A中港路上往梧棲方向！                     │
│            │                │              │B我知道！                                 │
│            │                │              │A我等你喔！                               │
│            │                │              │B我知道！                                 │
├──────┼────────┼───────┼─────────────────────┤
│98年6月1日  │0000000000      │0000000000    │A喂，你現在在哪裡？                       │
│17時57分47秒│黃俊閔          │甲○○（阿祥）│B你是誰？                                 │
│            │                │              │A喔！你很久沒聽到我的聲音了。             │
│            │                │              │B是阿！                                   │
│            │                │              │A兩件啦！兩個啊！                         │
│            │                │              │B喔喔喔，好久沒聽到你的聲音了。差點忘記了 │
│            │                │              │ 。                                       │
│            │                │              │A對啊。就是不方便啊。                     │
│            │                │              │B你不早點說。                             │
│            │                │              │A喔。沒有了嗎？                           │
│            │                │              │B有啦！你現在要下來嗎？                   │
│            │                │              │A看你方便啊！                             │
│            │                │              │B下來啊。                                 │
│            │                │              │A那多少？                                 │
│            │                │              │B我就給你算12啊！                         │
│            │                │              │A好啊。                                   │
│            │                │              │B之前那些比較便宜你就不拿？               │
│            │                │              │A不是不拿，是不方便啊，沒這麼多，才會硬撐 │
│            │                │              │，撐到現在。                              │
│            │                │              │B給你算12就好，你什麼時候要拿？           │
│            │                │              │A我隨時去拿你都有嗎？                     │
│            │                │              │B晚上啦，晚上就有了。                     │
│            │                │              │A喔晚上就晚上，先說要約在哪裡？           │
│            │                │              │B一樣啊。                                 │
│            │                │              │A喔這麼遠喔？                             │
│            │                │              │B對啊。台中市啦，我就都騎機車啊！         │
│            │                │              │A你約在大條路上啦！                       │
│            │                │              │B我就都約大雅路與文心路啊。               │
│            │                │              │A對啦文心路那比較好走啦，那我們是不是可以 │
│            │                │              │約在崇德路與文心路？                      │
│            │                │              │B好啊那邊也可以啊。                       │
│            │                │              │A對啦那邊比較剛好。                       │
│            │                │              │B不然我們就約晚上9點你要出門時打給我。    │
│            │                │              │A好啊。                                   │
├──────┼────────┼───────┼─────────────────────┤
│98年6月12日 │0000000000      │0000000000    │A喂。                                     │
│14時24分05秒│黃俊閔          │甲○○（阿祥）│B喂。                                     │
│            │                │              │A眼鏡的啦！                               │
│            │                │              │B眼鏡的喔？                               │
│            │                │              │A是啦。                                   │
│            │                │              │B這樣喔！像我所說的這樣嗎？               │
│            │                │              │A對啊！                                   │
│            │                │              │B好啊！那你要來台中喔！                   │
│            │                │              │A好啊！可能要快晚上那時候。               │
│            │                │              │B要確定喔！                               │
│            │                │              │A對啦先跟你說啦你到時….你說台中哪裡？    │
│            │                │              │B你就到市內啊！                           │
│            │                │              │A市內？                                   │
│            │                │              │B對啦！上次那位置也可以啊！               │
│            │                │              │A好啦！我到時候跟你連絡。                 │
│            │                │              │B要確定喔！                               │
│            │                │              │A好好。                                   │
├──────┼────────┼───────┼─────────────────────┤
│98年6月25日 │0000-000000     │0000000000    │B喂！你好！                               │
│11時02分35秒│甲○○（阿祥）  │黃俊閔        │A喂！我啦！我阿祥啦，我現在電話換這支，剩 │
│            │                │              │ 下的都不要打了啦！                       │
│            │                │              │B好好好！                                 │
│            │                │              │A你什麼時候要下來？                       │
│            │                │              │B中午好不好？                             │
│            │                │              │A中午有確定嗎？現在11點多了，看你啦，還是 │
│            │                │              │ 要下午一點？                             │
│            │                │              │B喔喔喔。                                 │
│            │                │              │A什麼時候？                               │
│            │                │              │B中午啊。                                 │
│            │                │              │A好好。                                   │
├──────┼────────┼───────┼─────────────────────┤
│98年7月16日 │0000000000      │0000-000000   │A喂，你現在方便嗎？                       │
│12時23分11秒│黃俊閔          │甲○○（阿祥）│B方便啊。                                 │
│            │                │              │A那…我現在人在台中啦。                   │
│            │                │              │B要等一下啦！                             │
│            │                │              │A要等多久？                               │
│            │                │              │B你現要嗎？                               │
│            │                │              │A因為我開吊車啦，所以我不曉得要怎麼開進去 │
│            │                │              │ 啊。                                     │
│            │                │              │B要下午啦。                               │
│            │                │              │A那我就要先回去了啊！                     │
│            │                │              │B你人在哪裡？                             │
│            │                │              │A我在中清交流道這邊啊！                   │
│            │                │              │B這麼遠喔？                               │
│            │                │              │A不然轉進去要多久？                       │
│            │                │              │B你要幾件？                               │
│            │                │              │A我要5件啦！                              │
│            │                │              │B 5件就…像之前所講這樣嘛？               │
│            │                │              │A 35啊。                                  │
│            │                │              │B對啊！你人在中清喔？                     │
│            │                │              │A你要準備多久會到你跟我講。               │
│            │                │              │B你能不能來那個…                         │
│            │                │              │A停車場嗎？                               │
│            │                │              │B去中港路…澄清醫院那邊我們之前相等那邊。 │
│            │                │              │A喔喔。我知道。                           │
│            │                │              │B安和路那邊你知道喔？                     │
│            │                │              │A我知道我開黃色吊車啦。約地點……         │
│            │                │              │A我過去那邊不到20分鐘你還要回去拿嗎？     │
│            │                │              │B沒有我要再聯絡對方。                     │
│            │                │              │A好啊，你聯絡完跟我講。                   │
│            │                │              │B好好。                                   │
└──────┴────────┴───────┴─────────────────────┘
附錄論罪科刑法條：
毒品危害防制條例第4條
製造、運輸、販賣第一級毒品者，處死刑或無期徒刑；處無期徒
刑者，得併科新臺幣 2 千萬元以下罰金。
製造、運輸、販賣第二級毒品者，處無期徒刑或 7 年以上有期
徒刑，得併科新臺幣 1 千萬元以下罰金。
製造、運輸、販賣第三級毒品者，處 5 年以上有期徒刑，得併
科新臺幣 7 百萬元以下罰金。
製造、運輸、販賣第四級毒品者，處 3 年以上 10 年以下有期
徒刑，得併科新臺幣 3 百萬元以下罰金。
製造、運輸、販賣專供製造或施用毒品之器具者，處 1 年以上
7 年以下有期徒刑，得併科新臺幣 1 百萬元以下罰金。
前五項之未遂犯罰之。

司法院資訊處製作；財團法人民間司法改革基金會備份。
